臺灣高等法院刑事判決　　　　　96年度矚上重更(一)字第24號
上　訴　人　臺灣板橋地方法院檢察署檢察官
上　訴　人
即　被　告　乙○○
　　　　　　　　　　（現於臺灣臺北看守所羈押中）
選任辯護人　黃達元律師
上列上訴人因被告擄人勒贖等案件，不服臺灣板橋地方法院94年
度矚重訴字第1號，中華民國95年5月30日第一審判決（起訴案號
：臺灣板橋地方法院檢察署94年度偵字第8421號），提起上訴判
決後，經最高法院第一次發回更審，本院判決如下：
    主  文
原判決關於乙○○部分撤銷。
乙○○共同意圖勒贖而擄人，處無期徒刑，褫奪公權終身。扣案
如附表一編號一至七所示應沒收物、如附表二編號一、二、三、
八、九、一一、一五、一八、二七所示之物、如附表三編號六所
示之物、偽造之房屋租賃契約書上立契約人（乙方）處之偽造「
戴佐陵」署押壹枚及遙控器個、鑰匙壹支均沒收；又未經許可
，寄藏自動步槍，處有期徒刑陸年，併科罰金新台幣拾萬元，
罰金如易服勞役，以新台幣貳仟元折算壹日。扣案如附表一編號
一至七所示應沒收物均沒收。應執行無期徒刑，褫奪公權終身，
併科罰金新台幣拾萬元，罰金如易服勞役，以新台幣貳仟元折
算壹日，扣案如附表一編號一至七所示應沒收物、如附表二編號
一、二、三、八、九、一一、一五、一八、二七所示之物、如附
表三編號六所示之物、偽造之房屋租賃契約書上立契約人（乙方
）處之偽造「戴佐陵」署押壹枚及遙控器個、鑰匙壹支均沒收
。
    事  實
一、乙○○明知具有殺傷力之槍枝、爆裂物，及供槍枝所使用之
    子彈，係屬槍砲彈藥刀械管制條例第4條第1項所列管之槍砲
    、彈藥，非經中央主管機關許可，不得無故寄藏、持有之，
    竟基於寄藏自動步槍、手槍、爆裂物、子彈之犯意，於民國
    （下同）92年間某日，在林家勳（業經內政部警政署列為查
    尋人口）位於臺北縣土城市○○路住處，受林家勳之請託，
    收受具殺傷力如附表一編號一至七所示之槍彈、爆裂物（及
    如附表一編號八、九所示非屬槍砲彈藥刀械管制條例所列管
    之刀械二支），而未經許可繼續藏放於不詳處所而持有之，
    於藏放持有期間，為遂行後述之擄人勒贖之行為乃於94年4
    月29日將上開槍、彈、爆裂物及刀械裝入黑色手提包交由真
    實姓名年籍不詳綽號「龍哥」之成年男子（檢察官另案偵辦
    ），持往臺北縣板橋市○○路59號，「龍哥」並與戊○○、
    辛○○共同持其中一把CG100 型制式手槍強擄甲○○後（擄
    人勒贖部分詳後述），將上開槍、彈、爆裂物（含刀械）攜
    帶前往至桃園縣龜山鄉○○街139 巷22號交由戊○○、辛○○共同非法持有，嗣又於同年5 月初某日，「龍哥」駕車搭
    載戊○○、辛○○連同肉票甲○○，並攜帶上開槍、彈、爆
    裂物（含刀械）前往至苗栗縣後龍鎮○○路500巷30號2樓後
    ，交由戊○○、鄒建波、辛○○共同非法持有之，迄於同年
    14 日21時許，在苗栗縣後龍鎮○○路500巷30號2 樓為警查
    獲，當場扣得如附表一編號一至九所示之物。
二、乙○○與庚○○原係舊識，知悉庚○○所經營位於臺北縣板
    橋市○○路59號旁虎爺電子遊藝場獲利豐厚，為有資力經濟
    富裕之人，復自忖其友人林家勳失蹤與庚○○有關而生嫌隙
    ，竟萌生意圖不法所有之犯意，與上開綽號「龍哥」之成年
    男子、丁○○（現羈押於澳門監獄，由澳門特別行政區檢察
    院偵查中）、葉坤祿（業經本院前審判處有期徒刑九年，經
    最高法院駁回上訴確定）共同基於擄人勒贖之犯意聯絡，謀
    議綁架庚○○之子甲○○，以向庚○○勒贖鉅款。又乙○○
    明知不得使大陸地區人民非法進入臺灣地區，竟與「龍哥」
    共同基於使大陸地區人民非法進入臺灣地區及藏匿偷渡來臺
    違反國家安全法犯人之犯意聯絡，推由「龍哥」安排大陸人
    士偷渡來臺負責綁架及看守肉票之事，「龍哥」即透過關係
    分別於94年3月23日、同年4月25日、同年4月7日某時，安排
    戊○○（大陸地區福建省人）、辛○○（大陸地區陝西省人
    ）、鄒建波（大陸地區安徵省人）（以上三人業經本院前審
    分別判處有期徒刑十二年、九年確定在案）等三名大陸地區
    人民，自大陸地區福建省平潭縣海邊搭乘由「龍哥」所安排
    之不詳船名之漁船偷渡來臺，隨即由「龍哥」安排藏匿於不
    詳處所。乙○○另指示丁○○於同年3 月26日帶同戊○○持
    前已貼上戊○○相片之偽造「戴佐陵」國民身分證前往桃園
    縣龜山鄉○○街139 巷22號，欲承租該址作為拘禁肉票之處
    所，而與丁○○、戊○○共同基於行使偽造私文書之犯意，
    由戊○○假冒「戴佐陵」之名並提示上開偽造之國民身分證
    予出租人覃海珊而行使之而表示願意承租該址之意，足以生
    損害於戴佐陵及戶政機關管理戶籍資料之正確性，戊○○並
    於出租人同意出租後，在房屋租賃契約書之立契約人（乙方
    ）處偽簽「戴佐陵」之名而偽造該房屋租賃契約書之私文書
    ，並交付予出租人覃海珊而行使之，足以生損害於戴佐陵。
    乙○○並於同年3月底、4月初購買手銬、鐵鍊、鎖頭、眼罩
    及膠帶等物品預置於其所承租位於臺北縣板橋市○○路○ 段
    150 號10樓處所，以供日後拘禁肉票所用。又乙○○並指示
    葉坤祿蒐集甲○○之年籍、使用汽車之車牌號碼、行動電話
    門號等資料，用以明瞭甲○○之生活作息；及同時指示丁○○於同年4 月間前往澳門地區，透過關係取得不知情之柯琪
    於澳門華人銀行所開立之戶名為：ＧＯＬＤＥＮ　ＴＥＣＨ
    ＮＯＬＯＧＹ金安迪科技、帳號為：0000000000
    000帳戶，供作日後勒贖贖款匯入之指定帳戶。乙○○待
    一切準備就緒後，於94年4 月29日15時30分許，指示「龍哥
    」駕駛不詳之人所購買登記於「捷有實業有限公司」之車牌
    號碼DC─4558號自小客車攜帶裝有如附表一所示槍、彈、爆
    裂物、刀械等物之黑色手提包，並搭載與其有擄人勒贖犯意
    聯絡之戊○○及辛○○，並由辛○○持如附表一編號三所示
    之具殺傷力之CG─100 型制式手槍一支，前往臺北縣板橋市
    ○○路59號即「虎爺電子遊藝場」旁，葉坤祿則在該遊藝場
    附近以行動電話0000000000與乙○○所使用之行動電話
    0000000000聯繫，於葉坤祿確認甲○○在遊藝場旁之臺北縣
    板橋市○○路59號內後以電話聯繫乙○○，乙○○再指示龍
    哥命戊○○、辛○○行動，戊○○、辛○○即進入上址，由
    戊○○以手環扣甲○○脖子，辛○○持上開槍枝抵住甲○○
    腰際之方式，強押甲○○至在外等候之車牌號碼DC─4558號
    自小客車內，上車後即以膠帶貼住甲○○之眼睛及嘴巴並將
    雙手戴上手銬，並將甲○○之頭及身體壓在戊○○腿上，以
    浴巾覆蓋甲○○，避免他人發現，「龍哥」旋即趨車前往上
    開事先承租之桃園縣龜山鄉○○街139 巷22號處所隱匿拘禁
    甲○○，並與戊○○、辛○○共同負責看守甲○○。數日後
    「龍哥」與戊○○、辛○○共同攜帶上開黑色手提包（內有
    如附表一所示之物），押解甲○○趨車前往乙○○委由不知
    情之黃啟仲（檢察官另為不起訴處分）所承租位於苗栗縣後
    龍鎮○○路500巷30號2樓處所隱匿拘禁甲○○，並以鐵鍊綑
    綁於衣櫥吊桿上再將甲○○以手銬銬於鐵鍊，由戊○○、辛○○及與乙○○等人有擄人勒贖犯意聯絡之鄒建波共同負責
    看管甲○○，而鄒建波亦明知「龍哥」置於該址之黑色手提
    包內有如附表一所示之槍彈、爆裂物，於看守甲○○期間與
    並與戊○○、辛○○不定時持如附表一所示之具殺傷力之迷
    你烏茲衝鋒槍（屬半自動手槍）、M16 步槍（屬自動步槍）
    等槍枝拉槍機之聲音威嚇甲○○令其不得妄動，使甲○○心
    生畏懼，乙○○並指示戊○○以鐵絲纏繞甲○○左手食指、
    中指及無名指，以不斷鎖緊鐵絲之方式傷害甲○○，逼迫甲○○親口錄製內容為「甲○○稱：爸，你快來救我，我很害
    怕，看不到你，真的啦，你不要再拖了啦，我現在很難過，
    很痛苦，你趕快來救我，我很想看到你，爸爸、媽媽、阿媽
    、妹妹，你趕快來救我，你不要再拖了，你再拖的話，人家
    已經沒耐性了，他馬上要將我的手，他說從下星期一開始，
    要將我的手用鐵線綁起來，1天要斷1支，2天要斷2支，還要
    將我的手弄斷，你要趕快來救我，不可以再拖了，我明天就
    要…。戊○○稱：禮拜一再拖的話就這樣子，自己看著辦」
    及「甲○○稱：爸，我一帆啦，我真的很難過，爸，你趕快
    來救我，你是不是不要我？你趕快來救我，趕快來救我，我
    真的很痛苦。他們說要弄我的手指頭，我的手指頭很痛，你
    趕快來救我啦，嗚…（哭泣聲）。戊○○稱：好了，不要說
    那麼多，把電切掉。嘴巴給我封住，操你媽再給我拖，他媽
    的，一天廢你一根手指頭，下個禮拜，媽的，老子不要錢，
    留著錢給你兒子收屍吧！」之錄音帶，乙○○再指示龍哥以
    電話向庚○○勒取贖金港幣1億元（折合新台幣約4億元），
    並在電話中播放上開甲○○親口錄製之錄音帶，使庚○○心
    生畏懼，經雙方交涉後，乙○○等人同意將贖金由1 億元港
    幣降至1千萬元美金（折合新台幣約3億2000千元），並指示
    庚○○將贖款匯入先前由柯琪所提供予乙○○之澳門華人銀
    行、戶名：ＧＯＬＤＥＮＴＥＣＨＮＯＬＯＧＹ金安迪科技
    、帳號：0000000000000帳戶內。庚○○自忖
    若不付贖，恐難保甲○○性命，遂分別於94年5月9日及同年
    月十日，自其所有於新加坡銀行之ＬＩＮ. ＳＯＮ. ＣＯ.,
    ＬＴＤ帳戶內匯出300萬美元及100萬美元贖款至上開指定帳
    戶內。而丁○○在甲○○於94年4月29日遭擄綁後，即依乙○○指示於翌日即同年月30日搭乘ＧＥ３５３班機前往澳門
    等待領取贖款。嗣經臺灣板橋地方法院檢察署成立0429專案
    ，由檢察官指揮臺北縣政府警察局刑警隊、臺北縣政府警察
    局板橋分局、刑事警察局偵三隊、電信警察隊偵辦，並由檢
    察官簽發丁○○之拘票交由臺北縣政府警察局板橋分局巡官
    賴義芳持往澳門特別行政區政府警察總局（下稱澳門警察總
    局），向澳門警察總局說明案情並請求協助，且停留於澳門
    協助澳門警察總局跟監及翻譯丁○○部分之監聽錄音帶後，
    經澳門警方於94年5 月13日，在澳門羅理基博士馬路皇家金
    堡酒店902 號房查獲臺灣籍丁○○、陳家銘、香港籍李澤清
    （丁○○、陳家銘、李澤清等在境外澳門地區涉嫌『有組織
    犯罪法』等案件部分，現由澳門特別行政區檢察院偵查中）
    ；另於94年5月14日18時30分許，在桃園縣八德市○○街161
    號前，經警發現登記為丁○○所有而由乙○○駕駛之車牌號
    碼CN─2998自小客車，而當場逮捕乙○○，並於乙○○身上
    搜出桃園縣龜山鄉○○街139 巷22號、苗栗縣後龍鎮○○路
    500巷30號2樓之遙控器共3個及鑰匙1支扣案；復於同日21時
    許，將扣案遙控器解碼後掌握甲○○被藏匿之地點，循線至
    苗栗縣後龍鎮○○路500巷30號2樓查獲看管甲○○之戊○○
    、鄒建波及劉付蒼，順利救出已被囚禁15天之甲○○，並現
    場扣得如附表一、二所示之物。再於同日22時45分許，在臺
    北市○○路○段124號前逮捕葉坤祿，並扣得如附表三所示之
    物。
三、案經臺北縣政府警察局板橋分局報請臺灣板橋地方法院檢察
    署檢察官偵查起訴。
    理  由
壹、證據能力之說明：
一、關於本案共犯丁○○於澳門接受我國員警詢問之警詢筆錄部
    分：
  (一)按被告以外之人（含共同被告）於審判中有下列情形之一，
    其於檢察事務官、司法警察官或司法警察調查中所為之陳述
    ，經證明具有可信之特別情況，且為證明犯罪事實之存否所
    必要者，得為證據：(1)死亡者。(2)身心障礙致記憶喪失或無
    法陳述者。(3)滯留國外或所在不明而無法傳喚或傳喚不到者
    。(4)到庭後無正當理由拒絕陳述者。刑事訴訟法第159條之3
    定有明文。又我國刑事訴訟法第159條之3之立法體例與一般
    例示性規定之立法體例不同，但本條之立法目的既係為了解
    決不能供述時檢察事務官及司法警察（官）詢問筆錄之證據
    能力問題，若該被告以外之人確實有傳喚或訊問不能之情形
    ，且其筆錄又符合必要性及特別可信性情況保證二要件之要
    求時，縱其不能到庭或不能訊問之事由與刑事訴訟法第159
    條之3所列4款之要件並非完全符合，但解釋上可認為本條所
    規定之4 款情形僅屬例示規定，若有類似之情形，應仍有其
    適用而可賦予筆錄證據能力，以助於真實發現，否則若認本
    條係採嚴格之限制性規定，將會使得一些具有必要性及特別
    可信性情況保證之審判外陳述，將因無法適用本條傳聞法則
    例外之規定而無法取得證據能力，如此將之衡平，而致使與
    事實相符之證據被排除，故解釋上應可認本條所列4 款情形
    係屬例示性規定，以免因限制過嚴妨礙真實發現。
  (二)查共同共犯丁○○於司法警察調查中之供述，固為審判外之
    言詞陳述，惟其因在境外之澳門地區經當地司法警察機關查
    獲後，現羈押於澳門監獄，由澳門特別行政區檢察院偵查中
    ，是原審及本院事實上無法傳喚其到庭訊問，而共犯丁○○
    係在澳門司法警察局接受臺北縣政府警察局板橋分局員警詢
    問，詢問過程當地之澳門司法警察亦陪同當場製作筆錄，被
    告丁○○之供述係出於其自由意志等事實，業據證人陳榮順
    即製作筆錄之員警於原審審理時結證屬實（詳原審94年11月
    25日審判筆錄），是共犯丁○○當時陳述時之外部客觀情況
    值得信用保障，即並未受到其他外力之影響而可信，且參酌
    被告乙○○於原審審理時供稱「柯琪等人的帳戶，是在綁人
    的前2、3天就找好，我只有要丁○○去找柯琪，最後委託丁○○領這筆錢，我直接跟柯琪要一個帳戶，我說錢要轉到大
    陸、…贖金降到1 千萬元美金，是由龍哥去跟庚○○談的，
    庚○○將錢匯出去之後，由丁○○搭機前往澳門領取贖款」
    （參見原審94年8月3日準備程序筆錄第3、4頁），及被告葉
    坤祿於原審審理時承認有告訴共犯丁○○有關甲○○的身分
    證號碼、行動電話門號等資料等情；及於警詢中供稱「（問
    ：你稱未與乙○○等人參與綁架甲○○，為何於94年4月22
    日21時42分15秒，丁○○以行動電話0000000000與你所使用
    之0000000000行動電話聯絡，內容你曾提供被害人甲○○所
    使用行動電話0000000000及所使用交通工具、年齡等資料，
    你作何解釋？）因為丁○○打電話給我要我提供資料，我知
    道他們與甲○○父親有些仇恨，所以我就告訴他們」等語（
    詳94年度偵字第8421號偵查卷第67頁），核與共犯丁○○於
    警詢中供稱「（問：你們如何分工？）我僅負責到澳門提款
    ，至於綁人則由他們負責」、「（問：警方根據2005年4 月
    22日21時42分15秒由你所使用之行動電話0000000000打出給
    0000000000號之監聽電話內容中曾提及0000000000這個就是
    主角了，上述兩支電話係何人使用？）0000000000是甲○○
    使用，另0000000000是小葉《葉坤祿》在使用」、「（問：
    葉坤祿於本案中有無參與？）葉坤祿除提供被害人甲○○所
    使用之手機門號、使用車輛車號、平日作息出入地點外，至
    於有無參與綁架行動我並不清楚」等語（參見94年度偵字第
    8421號偵卷卷一第59、60頁）大致相符，可認共犯丁○○於
    警詢中之供述其觀察、記憶、表達應屬正確，並無虛偽之情
    ，是其於警詢之供述可認具有可信之特別情況，且其既為本
    案之共犯之一，則其於警詢中之供述自屬於與犯罪事實的存
    否相關的事實，並為證明該犯罪事實在實質上為必要，即可
    認為證明犯罪事實之存否所必要，是參照首揭條文所示情況
    ，自可認共犯丁○○於警詢中之供述，符合該條文所示之情
    況與要件，自得為證據。
  (三)另按被告之自白，非出於強暴、脅迫、利誘、詐欺、疲勞訊
    問、違法羈押或其他不當方法，且與事實相符者，得為證據
    ，刑事訴訟法第156條第1項定有明文。同法第100條之1第1
    項前段關於訊問被告，應全程連續錄音，必要時並應全程連
    續錄影之規定，旨在輔助筆錄之不足，並擔保被告陳述之任
    意性。苟被告之自白確係出於自由意志，且其自白之陳述與
    事實相符，縱令警局或檢察官事後無法提出對其訊問之錄音
    或錄影帶以供法院勘驗比對，仍不得遽指警局或偵查筆錄不
    具證據能力。本件上訴人於警訊及檢察官偵查中之自白，雖
    已查無全程連續錄音之錄音帶，惟係上訴人自由意志下所為
    之供述，且與事實相符，應具證據能力（最高法院93年度台
    上字第1074號判決參照）。共犯丁○○於澳門所製作之警詢
    筆錄，雖檢察官並未提出共犯丁○○警詢時之錄音或錄影帶
    以供本院勘驗比對，然共犯丁○○係因在境外之澳門地區經
    當地司法警察機關查獲，現羈押於澳門監獄，由澳門特別行
    政區檢察院偵查中，且共犯丁○○係在澳門司法警察局接受
    臺北縣政府警察局刑警隊員警陳榮順詢問，詢問過程亦由當
    地之澳門司法警察陪同當場製作筆錄，共犯丁○○之供述係
    出於其自由意志且與事實相符等情，業如前述，依上開最高
    法院判決意旨，共犯丁○○之警詢筆錄應有證據能力。
二、關於本案共犯丁○○於偵查中供述之部分：
  (一)被告以外之人（含共同被告）於偵查中向檢察官所為之陳述
    ，除顯有不可信之情況者外，得為證據，刑事訴訟法第159
    條之1第2項定有明文。此係因上開偵查中向檢察官所為之陳
    述雖仍為審判外之陳述，但立法者衡量刑事訴訟法規定檢察
    官代表國家偵查犯罪、實施公訴，依法有訊問被告、證人、
    鑑定人之權，且實務運作時，偵查中檢察官向被告以外之人
    所取得之陳述，原則上均能遵守法律規定，不致違法取供，
    其可信性極高，為兼顧理論與實務為由，而對「被告以外之
    人於偵查中向檢察官所為之陳述」，例外規定除有顯不可信
    之情況者外，得為證據。
  (二)查臺灣板橋地方法院檢察署囑託澳門特別行政區檢察院檢察
    官訊問共犯丁○○，而訊問當時在場人員有澳門特別行政區
    檢察院檢察官徐京輝、書記官權慧瑩、臺灣板橋地方法院檢
    察署主任檢察官羅松芳、檢察官張瑞娟、書記官王宏鈞、臺
    北縣政府警察局刑警隊副隊長陳榮順、巡官賴義芳及翻譯、
    辯護人等人，而訊問當時共犯丁○○精神狀況良好，訊問方
    式採一問一答之方式，過程並無發現不當訊問之處，筆錄問
    答之順序與偵查過程稍有出入，惟其內容核與94年度偵字第
    8421號偵卷卷一第510至512頁反面之訊問筆錄記載一致，此
    有臺灣板橋地方法院檢察署94年6 月30日勘驗筆錄筆錄、澳
    門特別行政區檢察院嫌犯訊問筆錄（參見94年度偵字第8421
    號偵卷卷一第502－505頁、512 頁反面），並經原審當庭勘
    驗澳門特別行政區檢察院檢送之訊問當場錄製之影音錄音帶
    無訛，有原審95年4 月10日勘驗筆錄在卷可證，是可認被告
    丁○○於接受訊問時，其自由意志未受壓抑，仍得自由供述
    ，在場訊問之檢察官並無對之施以不正方式，是共犯丁○○
    此部分之供述，其任意性可獲擔保，且無證據可證明有其他
    顯不可信之情況，是其供述得為證據。
  (三)另按「如法官於審判外或檢察官於偵查中訊問被告以外之人
    之程序，未予被告或其辯護人行使反對詰問權之機會，除非
    該陳述人因死亡、或身心障礙致記憶喪失或無法陳述、或滯
    留國外或所在不明而無法傳喚或傳喚不到、或到庭後無正當
    理由拒絕陳述外，均應傳喚該陳述人到庭使被告或其辯護人
    有行使反對詰問權之機會，否則該審判外向法官所為陳述及
    偵查中向檢察官所為陳述，均不容許作為證據，以保障被告
    之反對詰問權，並符憲法第8條第1項及第16條之規定意旨。
    」（最高法院94年度台上字第3728號判決意旨參照），查被
    告丁○○因在境外之澳門地區經當地司法警察機關查獲，由
    澳門特別行政區檢察院偵查中，現羈押於澳門監獄等情，已
    如前述，縱本院依法傳喚，衡情共犯丁○○亦無法以證人之
    身分到庭作證，並接受其他被告或渠等選任辯護人之詰問，
    故本件共犯丁○○顯有例外不能到庭接受詰問之正當情況，
    依上開最高法院判決意旨證人丁○○於偵查中所為之供述，
    亦有證據能力。被告乙○○及其選任辯護人雖均請求本院傳
    喚共犯丁○○出庭作證，惟丁○○現羈押於澳門監獄，迄未
    入境，顯無法到庭等情，業如上述，並有丁○○入出境資訊
    連結作業查詢資料一份在卷可參，是本院認並無傳喚丁○○
    之必要，併予敘明。
三、關於澳門特別行政區檢察院出具證明書並用鋼印認證之相關
    卷宗資料、共犯丁○○、證人陳家銘、李澤清於澳門特別行
    政區檢察院之詢問筆錄、光碟片及臺灣板橋地方法院檢察署
    勘驗共犯丁○○、證人陳家銘、李澤清接受訊問時所製作之
    勘驗筆錄及全程錄音錄影光碟片之部分：
  (一)按除前三條之情形外，下列文書亦得為證據：(1)除顯有不可
    信之情況外，公務員職務上製作之紀錄文書、證明文書。(2)
    除顯有不可信之情況外，從事業務之人於業務上或通常業務
    過程所須製作之紀錄文書、證明文書。(3)除前二款之情形外
    ，其他於可信之特別情況下所製作之文書。刑事訴訟法第
    159條之4定有明文。
  (二)被告乙○○主張上開澳門特別行政區檢察院出具證明書並用
    鋼印認證之相關卷宗資料及其他證據，均為審判外之書面陳
    述係傳聞證據，無證據能力云云。惟查：
    (1)臺灣板橋地方法院檢察署勘驗共犯丁○○、證人陳家銘、
      李澤清於澳門特別行政區檢察院接受訊問時所製作之勘驗
      筆錄等資料，係偵辦本案之檢察官於職務上所製作之之紀
      錄文書，並無顯不可信之情況，依刑事訴訟法第159條之4
      第1款之規定自有證據能力。
    (2)澳門特別行政區檢察院出具證明書並用鋼印認證之相關卷
      宗資料及共犯丁○○、證人陳家銘、李澤清於澳門特別行
      政區檢察院之詢問筆錄等證據，均係澳門特別行政區檢察
      院依當地法令所製作，且共犯丁○○、證人陳家銘、李澤
      清於澳門特別行政區檢察院接受訊問時所製作之筆錄，復
      經臺灣板橋地方法院檢察署勘驗無訛，自屬於可信之特別
      情況下所製作之文書，依刑事訴訟法第159 條之4第3款之
      規定亦有證據能力。
四、行動電話0000000000之監聽譯文表（即共犯丁○○以000000
    0000與被告葉坤祿使用之0000000000於94年4 月22日之三次
    通話監聽譯文，詳臺灣板橋地方法院檢察署95年1 月12日丙○榮珍94蒞12390 字第3830號函暨檢附之監聽通話譯文及電
    話錄音光碟一片附於原審審理卷及詳94年度偵字第8421號偵
    查卷一第83頁），業經檢察官補提臺灣屏東地方法院檢察署
    通訊監察書（附於臺灣板橋地方法院檢察署檢察官95年4 月
    28日補充理由書），且上開臺灣板橋地方法院檢察署95年1
    月12日丙○榮珍94蒞12390 字第3830號函暨檢附之監聽通話
    譯文及電話錄音光碟一片，該錄音光碟並經原審勘驗其內容
    與上開譯文相同，且為同案被告葉坤祿所自承確屬其與被告
    丁○○之通話內容，詳原審95年2 月24日勘驗筆錄，及94年
    度偵字第8421號偵查卷一第83頁所示之譯文經提示同案被告
    葉坤祿，其自承是共犯丁○○打電話給伊的，詳原審95年3
    月10日審判筆錄第9 頁，是該監聽譯文表均有證據能力。至
    被告乙○○主張上開監聽譯文未經依法核發通訊監察書無證
    據能力，蓋就檢察官95年4 月28日補充理由書所載之理由可
    知，所監聽之電話為0000000000，而非0000000000云云，惟
    查，檢察官於95年4 月28日補充理由書已載明本件通訊監察
    之電話為0000000000，若干資料上係執行人員之筆誤方載為
    0000000000，而該紙通訊監察書上所載之監察號碼之三線電
    話，其中之一確為0000000000，有上開補充理由書及通訊監
    察書在卷可稽（見原審卷四第231 頁正、反面），是被告乙○○之上開主張，委無可採。
五、又起訴書證據清單編號十之錄音帶二捲即扣案之錄音帶二捲
    暨其譯文及被害人庚○○所提出之勒贖電話錄音之錄音帶暨
    其譯文，被告乙○○主張庚○○未檢附全部十通電話錄音，
    隱匿對被告乙○○有利之部分，係經提供者篩選過，故無證
    據能力等語。查上開錄音帶共三捲，均經原審當庭勘驗無訛
    ，其錄音內容與譯文均相符，詳原審95年3 月10日審判筆錄
    及同年4 月10日勘驗筆錄，且被告乙○○指示被告戊○○錄
    製甲○○求救之扣案錄音帶二捲之事實，業據被告乙○○及
    同案被告戊○○於原審審理時供承不諱，及被告乙○○於原
    審審理時之自承庚○○所提供之勒贖電話錄音確係其指示「
    龍哥」以電話向庚○○勒贖等情，是上開錄音帶確屬真正，
    非屬偽造，自均得為證據。又上開錄音帶業經原審當庭勘驗
    無訛，其錄音內容與譯文均相符，且據被告乙○○及同案被
    告戊○○於原審審理時亦供承不諱等情，已如前述，是被告
    乙○○上開主張實無可採。
六、證人夏鈺媚於檢察官偵查時，經檢察官告以具結義務及偽證
    罪之處罰後，命證人朗讀結文後具結，於明確理解偽證罪之
    處罰規定後，仍為證述，並以具結擔保其陳述之真實可信（
    參閱臺灣板橋地方法院檢察署94年偵字第8421 號卷第222至
    224頁、第226頁），因檢察官代表國家職司追訴犯罪，就審
    判程序之訴訟構造言，檢察官係屬與被告相對立之當事人一
    方，偵查中對被告以外之人所為之偵查筆錄，性質上均屬傳
    聞證據。然而現階段刑事訴訟法規定檢察官代表國家偵查犯
    罪、實施公訴，必須對於被告之犯罪事實負舉證之責，並賦
    予檢察官傳喚或拘提被告等強制處分權，依法亦有訊問被告
    及證人之權，證人且須具結。此外尚負有客觀性義務，對被
    告有利情形，亦應予注意，而實務運作時，偵查中檢察官向
    被告以外之人所取得之陳述，原則上均能遵守法律規定，不
    致違法取供，其可信性極高，為兼顧理論與實務，乃於修正
    刑事訴訟法時，增列第159條之1第2項，明定被告以外之人
    於偵查中向檢察官所為陳述，除顯有不可信之情況者外，得
    為證據。
七、同案被告葉坤祿、戊○○、辛○○、鄒建波等於原審審理時
    均以證人之身分具結後經被告乙○○交互詰問，是該等共同
    被告於原審之陳述，即經以證人之身分具結後陳述，自有證
    據能力，另同案被告戊○○、辛○○於96年9月7日審理時再
    度以證人之身分具結就其等各自於偵查中及本院前審前歷審
    中之未以證人之身分所為之陳述內容具結擔保其真實，並經
    被告乙○○交互詰問，辨明其真實性，是該等共同被告戊○○、辛○○於偵查中及本院前審陳述之內容，已轉換為本院
    審理中證人之陳述，亦有證據能力。
八、按被告以外之人於審判外之言詞或書面陳述，除法律有規定
    者外，不得作為證據，刑事訴訟法第159條第1項定有明文。
    另證人林鍾義、甲○○、張秀米、王麗春、同案被告葉坤祿
    、黃啟仲、戊○○、鄒建波、辛○○於警詢之陳述，依法雖
    無證據能力，然本院並未採為認定被告等人犯罪之證據，附
    此敘明。
貳、實體部分：
一、被告乙○○非法寄藏槍枝、爆裂物及子彈部分：
    此部分之事實，業據被告於偵查（詳94年度偵字第8421號偵
    查卷卷一第39頁）及原審及本院前審審理中坦承不諱（詳原
    審95年3月10日審判筆錄第4頁、本院前審95年11月22日審判
    程序筆錄），並有如附表一編號一至七所示之槍、彈、爆裂
    物扣案可證，而該扣案之槍、彈、爆裂物經送內政部警察署
    刑事警察局，其鑑驗結果如附表一編號一至七所示，有如附
    表一編號一至七所示之該局鑑驗書在卷可佐，足認被告乙○○此部分之自白與事實相符，堪以採信。被告乙○○雖於本
    院準備程序及審理時翻異前供，否認前情，並辯稱前開槍、
    彈、爆裂物均係「龍哥」準備，伊偵查、原審及本院前審所
    為之自白均屬虛偽云云，然查，被告未能提供「龍哥」之真
    實姓名以供查對、傳訊，復考其本院前審前歷次之自白，從
    未有何非任意性取供之抗辯，突於本案經最高法院撤銷發回
    後見最高法院判決指稱其寄藏槍、彈及爆裂物之部分，應另
    成立寄藏槍、彈及爆裂物罪，始翻異前詞，其避就之情，甚
    明，被告乙○○，此部分所辯自不可採。另證人戊○○、辛○○於本院審理中固結證稱，該批槍、彈、爆裂物係「龍哥
    」拿到伊或前開藏匿被害人甲○○之處所等語，然此僅能證
    明「龍哥」確有持有前開槍、彈及爆裂物之事實，但不足以
    推論「龍哥」取得前述槍、彈及爆裂物之來源非來自被告乙○○，是證人戊○○、辛○○所證尚難為有利於被告乙○○
    之認定，併此說明。
二、被告乙○○與「龍哥」共同違反臺灣地區與大陸地區人民關
    係條例、藏匿人犯部分：
    此部分事實，業據被告乙○○於原審審理時供認不諱，其供
    承「戊○○、辛○○、鄒建波三人是『龍哥』找的，我開始
    有跟『龍哥』提到，由他去找偷渡來台的大陸人，…4月29
    日當天的行動是由我決定，我覺得庚○○不會回來，我就決
    定直接過去，我找『龍哥』、戊○○、辛○○，CG100型制
    式手槍是以前林家勳給我的，是在2年前，在林家勳的住處
    對面交給我的，我將槍枝交給『龍哥』，是4月29日當天交
    給『龍哥』，大約是下午出發前交給『龍哥』帶戊○○、辛○○去綁甲○○、之前我過去找庚○○時，就知道甲○○在
    虎爺電子遊藝場，綁到甲○○之後，就帶到龜山鄉○○街13
    9巷22號，房子是戊○○租的，戊○○是『龍哥』介紹認識
    ，在綁人之前就認識戊○○，肉票放在龜山鄉，之後由戊○○、辛○○看守，鄒建波是後在苗栗縣後龍鎮才加入去看守
    的」等語（參見原審94年8月3日準備程序筆錄第3、4頁），
    核與同案被告戊○○、辛○○、鄒建波於偵查及原審審理時
    均供承確係經由「龍哥」安排自大陸偷渡來台，住處亦均由
    「龍哥」安排等情（詳原審94年8月1日準備程序筆錄第2至4
    頁），且同案被告戊○○、辛○○、確實住在桃園縣龜山鄉
    ○○街139 巷22號共同看守肉票甲○○，嗣該二人與被告鄒
    建波住在苗栗縣後龍鎮○○路500巷30號2樓共同看守肉票甲○○，直至95年5 月14日21時許，在上開苗栗縣後龍鎮處所
    為警查獲之事實，亦據同案被告戊○○、辛○○、鄒建波於
    原審審理時所自承（詳原審94年8月1日準備程序筆錄第2至4
    頁），足認被告乙○○此部分之自白與事實相符，均可採信
    。被告乙○○於本院審理時翻異前供，無非卸責之詞，自無
    足取。
三、被告乙○○與同案被告戊○○、辛○○、鄒建波等人共同擄
    綁及拘禁被害人甲○○部分：
    被告乙○○與庚○○原係舊識，知悉庚○○所經營位於臺北
    縣板橋市○○路59號旁虎爺電子遊藝場獲利豐厚，為有資力
    經濟富裕之人，並自忖其友人林家勳失蹤與庚○○有關早生
    嫌隙，及於94年4 月29日決定擄綁甲○○，並指示「龍哥」
    駕駛車牌號碼DC─4558號自小客車搭載同案被告戊○○、辛○○持CG100 型制式手槍前往臺北縣板橋市○○路59號擄綁
    甲○○，而由同案被告戊○○、辛○○持前開槍枝進入上址
    ，同案被告戊○○以手環扣甲○○脖子，同案被告辛○○持
    槍抵住甲○○腰際之方式，強押甲○○進入在外等候之前開
    車輛內，上車後即以膠帶貼住甲○○之眼睛及嘴巴並將雙手
    戴上手銬，並將甲○○之頭及身體壓在戊○○腿上，以浴巾
    覆蓋甲○○，避免他人發現，「龍哥」旋即趨車前往前開事
    先承租之桃園縣龜山鄉○○街139 巷22號處所隱匿拘禁甲○○，並與同案被告戊○○、辛○○共同負責看守甲○○。數
    日後「龍哥」與同案被告戊○○、辛○○共同押解甲○○趨
    車前往苗栗縣後龍鎮○○路500巷30號2樓處所隱匿拘禁甲○○，並以鐵鍊綑綁於衣櫥吊桿上再將甲○○以手銬銬於鐵鍊
    ，由同案被告戊○○、辛○○、鄒建波共同負責看管甲○○
    等事實，業據被告乙○○於原審及本院前審審理時所供認明
    白，核與同案被告戊○○、辛○○、鄒建波於原審及本院前
    審審理時之供述大致相符，並據證人甲○○於偵查及原審審
    理時結證屬實，及證人王麗春、陳怡龍即查獲員警於原審審
    理時證述明確，再參酌證人夏鈺媚於偵查中之證述，足以佐
    證被告乙○○犯案之動機，茲就被告乙○○、證人即同案被
    告戊○○、辛○○、鄒建波、證人甲○○、王麗春、夏鈺媚
    之證述分述如下：
  (一)被告乙○○於原審審理時供承「我以前常去庚○○的辦公室
    坐過，我與庚○○家裡認識7、8年。…4月29日當天的行動
    是由我決定，我覺得庚○○不會回來，我就決定直接過去，
    我找『龍哥』、戊○○、辛○○，CG100 型制式手槍是以前
    林家勳給我的，是在2 年前，在林家勳的住處對面交給我的
    ，我將槍枝交給『龍哥』，是4 月29日當天交給『龍哥』，
    大約是下午出發前交給『龍哥』帶戊○○、辛○○去綁甲○○，之前我過去找庚○○時，就知道甲○○在虎爺電子遊藝
    場，綁到甲○○之後，就帶到龜山鄉○○街139 巷22號，房
    子是戊○○租的，戊○○是『龍哥』介紹認識，在綁人之前
    就認識戊○○，肉票放在龜山鄉，之後由戊○○、辛○○看
    守，鄒建波是後在苗栗縣後龍鎮才加入去看守的」等語（參
    見原審94年8月3日準備程序筆錄第3、4頁）。
  (二)同案被告戊○○於原審審理時供稱「當天去綁甲○○的時候
    ，有龍哥、辛○○和我，只有我們3 人，…我們那天去的時
    候，只有看到龍哥帶1 個包包，…我以手環甲○○的脖子，
    辛○○當時確實在旁邊，…我對甲○○講了一句是私人的事
    ，就是要他跟我走一趟，一下就回來，我沒有跟他開口要錢
    ，…辛○○確實有用膠帶黏住他的嘴巴，甲○○坐在我跟辛○○的中間，我們都坐在後座，龍哥開車的，我和辛○○在
    我們租的地方一起看住甲○○的，在那當時還沒有看到鄒建
    波，…之後龍哥開車到苗栗的，我們看守甲○○後的第5、6
    天後才看見鄒建波的，那時我們3人和龍哥在，龍哥和另外1
    個人都有戴口罩，我沒有拿槍，槍是在包包裡面」等語（參
    見原審94年8月1日準備程序筆錄第2、3頁）。
  (三)同案被告辛○○於原審審理時供述「確實有在94年4月29 日
    和龍哥一起去綁甲○○，戊○○押他上車的，槍是龍哥提供
    的，我是後來才上車的，…要下車的時候，龍哥拿了一把槍
    給我，要我去嚇嚇人，我就跟著戊○○走，把甲○○押上車
    ，我有拿膠帶封住甲○○的眼睛和嘴巴，…甲○○當時躺在
    戊○○身上，當時鄒建波沒有在現場，直到我們移到苗栗縣
    後龍鎮○○路以後，鄒建波才出來和我們一起看守甲○○的
    」等語（參見原審94年8月1日準備程序筆錄第3、4頁）。
  (四)同案被告鄒建波於原審審理時供稱「我來台之後，身體不適
    ，住的地方我不知道，都是人家安排的，我住過3、4個地方
    ，最後住的地方，就是我和戊○○、辛○○他們一起看守甲○○的地方，…在看守甲○○的期間，都沒有離開過，這期
    間吃的東西，都是有人敲門後拿進來的，用的東西在住的地
    方都有，我們3 人沒有對外聯絡，唯一的工作就是看守「甲○○」等語（參見原審94年8月1日準備程序筆錄第4頁）。
  (五)證人甲○○於偵查中證稱「我在94年4月29日下午3點將近4
    點左右，在板橋市○○路59號裡面，我在該處背對著門口坐
    著，跟我阿伯還有1位賣票的小姐聊天，之後就有2名歹徒都
    沒有蒙面，其中1 名扣住我的脖子把我強行拖出去，另外一
    名男子從腰際掏出槍來，並在我面前做上膛的動作，之後就
    將我帶上1輛房車，車上還有另外1個人開車，而副駕駛座有
    沒有人我來不及看，因為我一上車就被銀色的膠帶蒙上眼睛
    ，嘴巴也被貼上，雙手也被銬上手銬，而押我上車的其中1
    名歹徒就開始打電話，電話接通後只說了兩個字『回家』，
    就掛斷電話，該名男子持大陸口音，而坐在駕駛座的男子都
    沒有說話，我只聽到他拿遙控器的聲音」、「（問：認識94
    年4 月29日當天綁架你的人否？）我都不認識」、「（問：
    綁架你的人有無持任何工具？如何控制你的行動？）拿槍將
    我押走，我上車後，他們把我的頭壓在他們腿上，並拿東西
    將我蓋住，不讓別人看到，到了第一個地點後，我知道是樓
    上，之後叫我坐在床上，並將我身上所有的物品，包含戒指
    、項鍊及電話卡等物強行扯走，並且上了腳銬，他們有踢我
    ，而且他們會不定時將槍枝上膛的聲音給我聽，這樣讓我很
    害怕，他們將我帶到房間後，首先就先問我爸爸的電話，我
    很害怕，就將我爸爸0000000000的電話號碼給他們，然後就
    有人在那裡看著我」、「（問：遭拘禁的時間有無遭傷害？
    何人，以何工具傷害你？）我在第一個地點時，有一名大陸
    籍人士他叫我不要叫，如果叫的話，他們就要打死我，他們
    說他們有很強大的火力，警察來也打不過他們，而他們經常
    用槍枝上膛的聲音給我聽，我很害怕，所以都不敢出聲音」
    、「（問：94年4 月29日你被綁當天，是否用手扣住你脖子
    ，辛○○持槍將你押上車，而車子由乙○○駕駛？）當天是
    戊○○用手扣住我的脖子，辛○○持槍將我押上車，但車上
    的駕駛絕對不是乙○○」、「（問：何人要你錄音？錄音之
    內容為何？總共錄了幾次？）是戊○○表示上面的人要他幫
    我錄音，總共錄了3 次，都在這次被救出的地點錄音，每次
    錄音都會用鐵絲綁我的手指…」等語（參見94年度偵字第84
    21號偵查卷卷一第229至231頁）；
  (六)證人甲○○於原審審理時結證稱「（辯護人蔡鎮隆律師問：
    94年4 月29日你在虎爺遊藝場遭人勒住脖子時，那個人跟你
    說什麼話？）私人恩怨」、「（辯護人蔡鎮隆律師問：在本
    案發生前，你與乙○○之間有無過節？）沒有」、「（辯護
    人蔡鎮隆律師問：王麗春、張秀米跟你是什麼關係？）張秀
    米是我母親，王麗春是我們公司的員工」、「（檢察官問：
    與本案被告那些人認識？）乙○○、葉坤祿，他們是我爸爸
    的朋友，常去公司泡茶、聊天」、「（檢察官問：乙○○、
    葉坤祿都認得你？）是的」、「（檢察官問：本案的3 位大
    陸人士是否認得？）不認識」、「（檢察官問：當時在進去
    綁你的人是有2 位大陸人士？）是的」、「（檢察官問：你
    跟大陸人士有無私人恩怨？）沒有」、「（檢察官問：因此
    在綁你的時候，大陸人士講私人恩怨就是假話？）我也不知
    道什麼是私人恩怨，他們就將我帶走」、「（檢察官問：綁
    的處所是否是在虎爺遊藝場？）不是，是在板橋府中路59號
    ，是在虎爺遊藝場的隔壁」、「（檢察官問：當時大陸人士
    綁你的時候，有無帶槍？）有的」、「（檢察官問：二個人
    都帶槍，還是一個人帶槍？）辛○○一進來，就拉槍機，戊○○就到我後面扣住脖子」、「（檢察官問：辛○○如何拉
    槍機？）戊○○將我扣住，辛○○就上膛，比旁邊的人，沒
    有講話」、「（檢察官問：《請求提示94偵8421號卷卷一第
    319頁至第330頁》《審判長提示94偵8421號卷卷一第319 頁
    至第330頁》何人拉槍機，何人勒住脖子？）第325頁的被告
    是拉槍機的人，是辛○○，扣住我的人是第329 頁的戊○○
    」、「（檢察官問：你與大陸人士沒有私人恩怨，與被告乙○○、葉坤祿有無私人恩怨？）沒有」、「（檢察官問：你
    在外面有無欠任何人的債務，或與任何人有金錢糾紛？）都
    沒有」、「（檢察官問：虎爺遊藝場的營業與你有無關係？
    ）沒有」、「（檢察官問：你被綁的時候，是上車還是其他
    方式？）用槍押我上車的」、「（檢察官問：車上還有沒有
    人？）車上還有一個開車的人」、「（檢察官問：開車的人
    是誰？）不認識，但是確定不是乙○○」、「（檢察官問：
    你在車上已經被蒙住？）我一上車就被蒙住眼睛，上手銬」
    、「（檢察官問：在車上這些被告有無對外用行動電話聯絡
    ？）有的，說『回家』二個字，是押我的2 個人，因為他們
    跟我坐後面，我夾在他們中間。是坐在我右手邊的人講回家
    」、「（檢察官問：依據乙○○的說法，說是他去綁你的，
    他說在車上跟你說過，與你爸爸有恩怨，跟你沒有關係，你
    爸爸將世超的屍體交出來你就沒事，有無講過這些話？）沒
    有」、「（檢察官問：你每天是否會固定出現在被綁的地方
    ？）對」、「（檢察官問：大部分幾點會到那裡？）下午3
    點左右」、「（檢察官問：在被綁的案發前，葉坤祿或乙○○有無出現在案發的處所或附近？）葉坤祿有時候會到我們
    公司的休息室去坐，地點是在東門街那裡。但是那時候無意
    間，葉坤祿有問我平常都去哪裡，我說我都在公司，我並不
    知道，他是要綁架我」、「（檢察官問：葉坤祿在案發前是
    常常來，還是偶而來？）案發更之前是常常來，案發前是偶
    而來」、「（檢察官問：你的行動電話與車號的資料有無交
    給任何人？）因為我的車子停在公司門口，葉坤祿有問我車
    子是否是我開的，我說對」、「（檢察官問：有無將手機給
    過葉坤祿？）有的，案發更早之前他就知道我的電話，車子
    是後面才問的」、「（檢察官問：在被綁的時候，身上還有
    些財物？）是的，戒指、項鍊、電話卡、鑰匙等」、「（檢
    察官問：這些東西現在到哪裡去？）不見了，到第一個地方
    時，他們2 個大陸人就搜我的身，將我的戒指、口袋內的東
    西拿走」、「（檢察官問：你剛說你被綁的時候，眼睛是被
    膠帶纏繞？）是的，膠帶貼在眼睛上面，有時候是膠帶直接
    貼在眼睛上，有時候膠帶貼衛生紙，有時候是膠帶貼好後再
    戴壹個眼罩」、「（檢察官問：眼罩中間有無拿下來過？）
    有的，他們將我帶到廁所，拿東西給我吃的時候，才將眼罩
    拿下來」、「（檢察官問：你怎麼辨識在被關的期間，綁你
    的大陸人士一直在現場？）我有看到，有時候流汗會鬆掉，
    鼻子旁邊會有空隙，我又是躺著，所以我用眼角餘光有看到
    」、「（檢察官問：你在廁所吃飯，眼罩拿下來時，曾經看
    過誰？）戊○○、辛○○」、「（檢察官問：幾位大陸人士
    ，說看守你時，沒有帶槍？）有帶槍，因為有拉槍機」、「
    （檢察官問：你是因為聽到有拉槍機，所以知道他們有帶槍
    ？）我躺著，用眼角餘光看到2 個大陸人士腰際都有插著槍
    」、「（檢察官問：他們在看守你的時候，有人曾經說過要
    對你不利的話？）戊○○，大部分都是戊○○與我對話，在
    第一個地方時，戊○○要我不要跑、不要叫，說他們火力很
    強大，警察來也打不過他們，他說他們有步槍、炸彈，很多
    槍」、「（檢察官問：戊○○說他有跟你聊天還拿雞精給你
    吃？）跟我聊天都是在恐嚇我，拿雞精給我喝，都是強灌的
    ，是怕我死掉，他看我很久沒有吃東西，他就會灌我喝」、
    「（檢察官問：你說你有聽到，再拿不到錢，要將你殺掉？
    ）他們以為我在睡覺，他們私下講說，拿到錢之後就將我作
    掉，他們就可以回大陸過好日子」、「（蔡鎮隆律師問：你
    說你是扁平足被驗退，你是多久被驗退？）1個多禮拜」、
    「（辯護人朱律師問：0000000000是否是你的電話？）是的
    」、「（辯護人朱律師問：這隻電話你用多久？）我16、17
    歲用到現在」、「（辯護人朱律師問：你說乙○○、葉坤祿
    常常找你爸爸泡茶、聊天，這二個人有無跟你泡茶、聊天過
    ？）沒有，我爸爸介紹他們給我認識而已，說是朋友關係」
    、「（辯護人朱律師問：葉坤祿不是你的朋友？）不是」、
    「（辯護人朱律師問：你剛剛說，葉坤祿在案發更早前是常
    常來，是來那裡？）來板橋市○○街1之2號1樓，我會遇到
    葉坤祿」、「（辯護人朱律師問：你是否會跟葉坤祿交談？
    ）他問我，我就會跟他交談。他問我平常都去哪裡玩，我說
    我很少出去玩，我說我都在公司。問我一些不相干的事情，
    就是聊天。問我都是跟誰，有沒有很多人這樣」、「（辯護
    人朱律師問：他問你平常去哪裡玩，那個時間是什麼時候？
    ）今年農曆年後」、「（辯護人蔡明熙律師問：葉坤祿的綽
    號？）長腳、阿坤、小葉」、「（公設辯護人問：被綁時，
    當時身上的財物為何？）戒指、項鍊、電話卡、鑰匙、眼鏡
    ，就是我現在戴的這付眼鏡，沒有手錶、皮夾」、「（公設
    辯護人問：是否當時的身外之物都被拿走？）是的」、「（
    公設辯護人問：當時是否就是在控制你行動的時候？）是的
    」、「（公設辯護人問：他們私下說拿到錢就將你作了，他
    們是誰？）戊○○、辛○○、鄒建波他們3 個人」、「（公
    設辯護人問：他們3 個人有無常常在房間內聊天？）他們聊
    天都是以為我睡著之後，他們才會聊」、「（公設辯護人問
    ：你提到你有真的被鐵絲纏繞手指？）是的」、「（公設辯
    護人問：最後一次是在你被救之前多久？）之前4、5天左右
    」、「（公設辯護人問：你被救時，有無看到現場那些東西
    被查扣？）全部的槍枝都在包包內，放在床旁邊」、「（公
    設辯護人問：所以那時候我就知道他們有槍？）他們抓我的
    第1 天我就知道，他們說他們火力很強大，警察來也打不過
    他們，還說他們有炸彈。我以為他們是開玩笑的，結果是真
    的」、「（公設辯護人問：你看到那些槍枝時，是否很震撼
    ？）是的，我覺得很恐怖，我以為他們是開玩笑，結果他們
    有步槍、土製炸彈、衝鋒槍等」、「（檢察官問：你現在戴
    的眼鏡也是被他們拔掉？）是的，直到我被救出來，他們是
    將我的眼鏡放在一個袋子，是警察拿給我的」、「（檢察官
    問：你在屋內時，除了手銬外，是否還有用鐵鍊？）鐵鍊一
    端纏繞在衣櫥，還有膠帶纏繞，才不會發出聲音，另一端銬
    在我的手銬上，這是在第三個地方的時候。第二個地方也是
    銬手銬，鐵鍊是銬在上下舖的床頭上」等語（參見原審94年
    10月24日審判筆錄）；
  (七)證人王麗春於原審審理時結證明確，其證稱「（辯護人蔡鎮
    隆律師問：94年4月29日甲○○遭人自板橋市○○路59號1樓
    帶走，你是否在現場？）是的」、「（辯護人蔡鎮隆律師問
    ：當時你如何處置？）他出去後，我看到車子開走，我馬上
    聯絡他們店裡的員工」、「（檢察官問：當時進來拿槍的人
    ，是否對你比，要你不要動？）是的」、「（檢察官問：是
    否是大陸人？）拿槍的人沒有講話，另一人抱住甲○○脖子
    ，我以為他們是在開玩笑，我就站起來，問你們在做什麼，
    勒住脖子的人就說私人恩怨，另一個就把槍拿出來」、「（
    檢察官問：那把槍有無比著你？）有的」、「（檢察官問：
    是否要你不要動？）意思應該是要我不要動，我沒有辦法抵
    抗」、「（檢察官問：你報案的時候，所講的車號Ｄ74558
    號，是否當場寫下來的？）我有看到，馬上記下來，交給他
    們公司員工，當時的情形，我並不知道對方是什麼人，我以
    為是警方，我有跟他們店裡的人講」等語（參見原審94年10
    月24日審判筆錄）。
  (八)證人陳怡龍即查獲員警於原審審理時結證稱「（檢察官問：
    現職為何？）新店分局小隊長」、「（檢察官問：94年5 月
    14日日21時左右，有無前往參與苗栗縣後龍鎮○○路500 巷
    30號2 樓的勤務？）有的」、「（檢察官問：當時是否是第
    一波的攻堅人員？）是的」、「（檢察官問：當時的勤務目
    的為何？）得到情資要解救人質」、「（檢察官問：當時有
    無持武器進入現場？）有的，現場的攻堅人員都有攜帶武器
    、防彈盾牌。我個人是90手槍、防彈背心」、「（檢察官問
    ：解救人質為何需要攜帶武器進入？）有情資顯示對方有強
    大的火力」、「（檢察官問：進到現場以後，現場有無發現
    到你們所懷疑的強大火力？）有的，長槍、短槍、各式子彈
    」、「（檢察官問：這些武器當時放在何處？）他們地板上
    有鋪床墊，武器是放在床墊旁，他們是用黑色袋子裝起來，
    袋子拉鍊有打開」、「（檢察官問：裝武器的袋子放在床墊
    旁，當時距離被告有多遠？）伸手可及之處」、「（檢察官
    問：當時你們進入現場之後，犯嫌一共幾位？）我是第一個
    進去的，房間有3個犯嫌，2個在床上，1個在化妝室」、「
    （檢察官問：這個裝槍的袋子距離那個嫌犯最近？）鄒建波
    《當庭指認》他是在床墊上，離袋子最近」、「（檢察官問
    ：他們是否在床上睡覺？）我進去的時候，他們已經坐起來
    ，有作伸手要拿槍的動作」、「（檢察官問：有無拿到槍？
    ）沒有，當時我是負責解救人質，其他同事負責壓制犯嫌。
    我們幾乎是同時進去，只是我的方向是往人質方向。另一個
    同事是壓制被告的方向」、「（檢察官問：有無救到人質？
    ）有的」、「（檢察官問：當時人質處在何情形下？）當時
    雙眼被眼罩蒙住，右手被鐵鍊鍊住，鐵鍊連結到衣櫥內」、
    「（檢察官問：當時人質是被關在什麼地方？）房間一個角
    落，進門最左手邊的角落，他們讓人質靠在那邊」、「（檢
    察官問：救到人質時，有無表明身分？）有的，當時人質很
    害怕，我就立刻表明身分」、「（檢察官問：表明身分後，
    人質做何反應？）當時人質不相信我們是警員，當時情緒激
    動、緊張」、「（公設辯護人問：你們何時知道有槍枝在黑
    色袋子裡？）進門第一個時間，因為房間很小，進門就可以
    看到，我們進去就可以看到槍枝。槍枝是放在一個很大的黑
    色袋子，袋子就在床旁邊。我一進去就可以看到槍枝，因為
    那個房間很小，進門右手邊就是床舖，左手邊是廁所」、「
    （公設辯護人問：那個袋子是怎麼的袋子？）是一個黑色的
    長袋子，是拉鍊的。袋子是打開的狀況」、「（公設辯護人
    問：當時拉鍊是沒有拉好還是整個是打開的狀況？）是打開
    的狀況，不是拉到一半沒有拉好的狀況。」、「（公設辯護
    人問：當時對袋子是可以一目瞭然？）是的」、「（公設辯
    護人問：看到什麼東西？）我先看到一把長槍，是Ｍ16型，
    因為我們警察配備裡面有Ｍ16，我衝進去，有先看一下，以
    免歹徒持槍對我」等語（參見原審94年11月25日審判筆錄）
    。
  (九)另證人夏鈺媚即林家勳之妻於偵查中結證稱：（檢察官問：
    林家勳失蹤與丁○○、乙○○等人綁架甲○○而向林鍾義勒
    贖有何關係？）丁○○曾經跟我說「嫂子，把小孩照顧好就
    好，自己想想看有什麼生意可以做，他們會籌一筆錢讓我去
    做生意，其他的事我不要問也不要管，他跟阿明（指乙○○
    ）會去處理。足認被告乙○○與自忖其友人林家勳失蹤之事
    與被害人甲○○之父親庚○○有關，對此早生嫌隙，並有與
    共犯丁○○謀議欲藉端向庚○○勒贖之情，甚明。
四、被告乙○○與同案被告戊○○、辛○○、鄒建波等人向被害
    人家屬即庚○○要求給付贖款部分：
    被告乙○○於94年4 月間指示共犯丁○○前往大陸及澳門地
    區，透過關係取得不知情之柯琪於澳門華人銀行所開立之戶
    名為：ＧＯＬＤＥＮ　ＴＥＣＨＮＯＬＯＧＹ金安迪科技、
    帳號為：0000000000000帳戶，供作日後勒贖
    贖款匯入之指定帳戶，並於94年4 月29日確定擄得證人甲○○後，於翌日即再指示共犯丁○○前往香港等待提領贖金，
    另在拘禁證人甲○○期間，指示被告戊○○對證人甲○○錄
    製，由證人甲○○親口所說內容為向庚○○求救之錄音帶，
    並指示龍哥打電話給庚○○要求給付贖款港幣1 億元（折合
    新台幣約4 億元），並在電話中對庚○○播放上開證人甲○○所事先遭預錄之錄音內容，經庚○○與龍哥交涉後，被告
    乙○○、龍哥同意將贖金降為美金1千萬元（折合新台幣約3
    億2000元），並指示庚○○將贖金匯入上開柯琪所提供之帳
    戶內，庚○○遂於94年5月9日、10日分別自其設於新加坡之
    LIN. SON.CO.,LTD帳戶內匯出美金300萬元及美金100萬元至
    上開龍哥指定之帳戶等事實，業據被告乙○○及同案被告戊○○於原審審理時供認不諱，亦據共犯丁○○於警詢供述明
    確，核與證人庚○○於偵查中證述及證人甲○○於原審審理
    時之證述大致相符，茲就被告乙○○及證人即同案被告戊○○、丁○○之供述及證人庚○○、甲○○之證述分述如下：
  (一)被告乙○○於原審審理時供承「柯琪等人的帳戶，是在綁人
    的前2、3天就找好，我只有要丁○○去找柯琪，最後委託丁○○領這筆錢，我直接跟柯琪要一個帳戶，我說錢要轉到大
    陸。……錄音的部分，有以鐵絲纏繞甲○○的手指，我是跟
    戊○○講，應該是戊○○以鐵絲纏繞甲○○的手指，也是由
    戊○○錄音的，戊○○有與甲○○溝通，錄音當時，我有在
    現場，…有在電話播放錄音帶，有跟庚○○要港幣1 億元，
    是由龍哥在電話中播放錄音帶給庚○○聽的，『再拖延時間
    ，1天廢甲○○1支手指，下禮拜老子不要錢了，留著錢給你
    兒子收屍』等語是之前預錄的，我們錄了2、3次…贖金降到
    1 千萬元美金，是由龍哥去跟庚○○談的，庚○○將錢匯出
    去之後，由丁○○搭機前往澳門領取贖款」（參見原審94年
    8月3日準備程序筆錄第3、4頁）；
  (二)同案被告戊○○於原審審理時供稱確有錄音（詳原審94 年8
    月1日準備程序筆錄第3頁），並承認『再拖延時間，1 天廢
    甲○○1 支手指，下禮拜老子不要錢了，留著錢給你兒子收
    屍』等語是伊說的等情（詳原審95年3月10日審判筆錄第17
    、18頁）。
  (三)共犯丁○○於澳門司法警察局接受臺北縣政府警察局板橋分
    局員警詢問時供稱「（問：你何時從臺灣到澳門？作何事？
    ）於2005年4 月30日從臺灣出境到澳門，我是受乙○○指使
    到澳門華人銀行提款」、提款帳戶、帳號為何？要提多少錢
    ？）戶名MACAU GOLDEN TECHNOLOGY金安迪科技，帳號00000
    00000000，我不知道」、「（問：經查該上述帳戶內有分別
    匯入美金300萬、100萬，總共美金400萬元係何人匯入？做
    何用途？）由甲○○家屬所匯入，因為私人恩怨我們挾持甲○○要求他家屬支付之金錢」等語（參見94年度偵字第8421
    號偵卷卷一第59、60頁）。
  (四)證人庚○○於偵查中結證稱「（問：與甲○○之關係？）父
    子」、「（問：甲○○之手機門號？）0000000000 」、「
    （問：甲○○之車號？）5Ｔ─8558 」、「（問：何時知悉
    甲○○遭綁架？）94年4月29日下午6時許」、「（問：你如
    何得知？）因歹徒跟甲○○要我的手機門號後打電話給我，
    我的手機門號為00000000000 ，這是大陸的手機門號，當時
    我的人在大陸廈門接到電話的」、「（問：歹徒如何恐嚇你
    ？）他第一通打來告訴我說，我的兒子甲○○在他手中，要
    我等他的電話，後來在94 年4月30日下午5、6點，歹徒又打
    來，告訴我甲○○在他手上，要我等通知，後來94年5月1、
    2日傍晚，他又打電話來，叫我準備1億港幣，第4通是在94
    年5月3日又打來，要我給他1 億港幣，並告訴我將錢匯到澳
    門華人銀行，並告訴我銀行帳號，我跟他討價還價，他要我
    再等通知，再隔了1、2天，歹徒又打電話來，我告訴他最多
    300萬美金，他說不可以，後來又打電話來，表示降為1000
    萬美金，對方並沒有表示身分，後來又打電話來，問我匯款
    沒，我表示還沒有，歹徒要我分3 次匯，我表示我已經匯了
    300 萬美金，因為他有放我兒子的錄音帶給我聽」、「（問
    ：歹徒所撥放錄音帶之內容？）我兒子講『爸爸，明天是母
    親節，我想回家陪阿媽及媽媽吃飯，你若不來救我，他說要
    用鐵絲把我的手指一隻一隻弄壞掉」、「（問：歹徒如何知
    悉你很有錢？）他知道我的生活背景」、「（問：前後有好
    幾通電話，有幾個人撥打？）都是同一人，操台語口音」、
    「（問：你如何付給歹徒贖款？）我從我新加坡的帳戶匯美
    金過去，是我的帳戶，戶名『庚○○』，我分2次匯，第1筆
    300萬美金，第2筆100 萬美金，我將錢匯到澳門華人銀行歹
    徒指定的戶頭」、「（問：何時交付贖款？）94年5月8日付
    300萬美金，94年5 月12日再付100萬元美金」、「（問：有
    無歹徒勒贖之錄音帶？）我有給板橋分局三組」等語（參見
    94年度偵字第8421號偵卷卷一第544至545頁反面）。
  (五)證人甲○○於原審審理時結證稱「（檢察官問：你在那邊被
    錄音，一共錄了幾次？）3 次」、「（檢察官問：內容為何
    ？）都是叫我爸爸趕快匯錢過來，說要廢我的手指頭、手臂
    ，拖1天就是1隻手指，錄音的時候也是用鐵絲綁我的手，真
    的很痛，沒有辦法不錄」、「（檢察官問：誰用鐵絲綁你？
    ）戊○○、辛○○都有」、「（檢察官問：錄了3 次，應該
    會有3捲，為何扣案的只有2捲？）或許是他們認為錄的不好
    ，將它丟了」等語（參見原審94年10月24日審判筆錄）；此
    外，並有被告乙○○指示被告戊○○命證人甲○○親口錄製
    內容為「甲○○稱：爸，你快來救我，我很害怕，看不到你
    ，真的啦，你不要再拖了啦，我現在很難過，很痛苦，你趕
    快來救我，我很想看到你，爸爸、媽媽、阿媽、妹妹，你趕
    快來救我，你不要再拖了，你再拖的話，人家已經沒耐性了
    ，他馬上要將我的手，他說從下星期一開始，要將我的手用
    鐵線綁起來，1天要斷1支，2天要斷2支，還要將我的手弄斷
    ，你要趕快來救我，不可以再拖了，我明天就要…。被告戊○○稱：禮拜一再拖的話就這樣子，自己看著辦」及「甲○○稱：爸，我一帆啦，我真的很難過，爸，你趕快來救我，
    你是不是不要我？你趕快來救我，趕快來救我，我真的很痛
    苦。他們說要弄我的手指頭，我的手指頭很痛，你趕快來救
    我啦，嗚…（哭泣聲）。被告戊○○稱：好了，不要說那麼
    多，把電切掉。嘴巴給我封住，操你媽再給我拖，他媽的，
    1天廢你1根手指頭，下個禮拜，媽的，老子不要錢，留著錢
    給你兒子收屍吧！」，此經被告乙○○及同案被告戊○○於
    原審審理時供承不諱，有被告乙○○指示同案被告戊○○錄
    製之錄音帶2 捲扣案可證，並經檢察官勘驗屬實，有臺灣板
    橋地方法院檢察署勘驗筆錄（詳94年度偵字第8421號偵卷卷
    一第403、404頁），復經原審於95年3 月10日審理時當庭勘
    驗屬實，同案被告戊○○亦自承前開內容除證人甲○○所述
    外，其餘為其所述等（詳原審95年3 月10日審判筆錄第16至
    18 頁），及而證人庚○○於偵查中所提供之歹徒勒贖之電
    話通話錄音帶並經臺灣板橋地方法院檢察署檢察官勘驗在卷
    ，有該署94年7月6日勘驗筆錄（參見94年度偵字第8421號偵
    卷卷一第558至562頁），復經原審再次勘驗，勘驗結果為證
    人庚○○提供之電話通話錄音帶之內容，核與偵卷譯文資料
    （即94年度偵字第84 21號偵卷卷一第559至562頁）相互一
    致，被告乙○○於原審勘驗後並自承該通話內容是伊請「龍
    哥」打給庚○○等語，此有原審95年4 月10日勘驗筆錄附卷
    可稽。復有證人庚○○提出之匯款單據二紙附於詳94年度偵
    字第8421號偵查卷卷一第143、144頁可證，是此部分事實亦
    堪認定。
  (六)至被告乙○○於本院審理中否認有指示同案被告戊○○為被
    害人甲○○錄音以為勒贖之用云云，惟查，同案被告戊○○
    於偵查中陳稱係「龍哥」與戴一口罩之男子拿槍出來要我們
    幫甲○○錄音，那個戴口罩的男子，比較像口卡中的乙○○
    等語（見94年度偵字第8421號偵查卷卷一第238頁反面、239
    頁），嗣經警提示被告乙○○之照片同案被告戊○○並表示
    如果乙○○戴口罩的話就有點像（見94年度偵字第8421 號
    偵查卷卷一第394頁反面），並有乙○○之口卡及照片附於
    94年度偵字第8421號偵查卷卷一第179頁、第319頁可資佐參
    ，再參諸被告乙○○確有位於苗栗縣後龍鎮○○路500 巷30
    號2樓之遙控器及鑰匙，且警於上開處所扣得如附表二編號7
    、12、13、14、17等私人物品，足認被告乙○○確有進出上
    開藏匿肉票之處所，是同案被告戊○○於偵查中陳述稱該戴
    口罩之男子為被告乙○○應非虛偽，況且被告乙○○對於前
    開指示同案被告戊○○為被害人甲○○錄音一節，業於警訊
    之初即已坦白承認，參見同案被告戊○○於偵查中所陳，自
    堪認被告乙○○確有指示同案被告戊○○為被害人甲○○錄
    音，是被告乙○○於本院審理時否認其事，應係卸責之詞，
    不足採信。
  (七)另被告乙○○於本院審理時始辯稱其之所以提供柯琪於澳門
    華人銀行所開立之戶名為：ＧＯＬＤＥＮ　ＴＥＣＨＮＯＬ
    ＯＧＹ金安迪科技、帳號為：0000000000000
    帳戶，乃因證人庚○○同意要給證人夏鈺媚安家費，要伊提
    供外帳戶以便匯款云云，惟依證人夏鈺媚於偵查及原審所證
    ，從未證稱證人庚○○要給付伊安家費之情事，且依被告乙○○所述證人庚○○從未有承認有殺害其友人林家勳之情事
    ，證人庚○○豈有無端主動提及願給付夏鈺媚安家費而自招
    非議之可能，況被告乙○○所提供之前開帳戶係在澳門非證
    人夏鈺媚可任意存取使用如何供夏鈺媚安家使用？是被告乙○○此部分所辯，顯係臨訟虛擬，不足採信。
五、被告乙○○與共犯丁○○、同案被告葉坤祿等人就前開意圖
    勒贖而擄綁拘禁被害人甲○○犯行有犯意聯絡及行為分擔部
    分：
    同案被告葉坤祿有受共犯丁○○之請查詢甲○○之相關個人
    資料，而與被告乙○○有擄人勒贖之犯意連絡等情，業經本
    院前審認定綦詳，並經最高法院駁回同案被告葉坤祿之上訴
    確定在案，並有本院前審判決及最高法院96年度台上字第16
    76號判決在卷可參，復參諸：
  (一)同案被告葉坤祿於原審審理時承認有告訴共犯丁○○有關甲○○的身分證號碼、行動電話門號等資料；而共犯丁○○以
    行動電話門號0000000000與同案被告葉坤祿使用之行動電話
    0000000000於94年4月22日分別有3次通話，其通話監聽譯文
    如下：
    (1)94年4月22日12時40分57秒：
        「A（即丁○○，下同）：喂。
          B（即葉坤祿，下同）：嘿嘿嘿。
          A：那細支8558的六是在前面還是後面。
          B：沒啦，我不能確定是六，你聽懂的嗎。
          A：沒關係，你跟我說是在前面還是後面。
          B：好像是在後面。
          A：六在後面。
          B：沒啦，是字在後面。
          A：那就是8558再來再來問號對嗎。
          B：嘿啦。
          A：是這樣對嗎？
          B：我不能確定。這確定後弄到團團轉，到時候不就
             更費事
          A：才二十六的而已。
          B：喔，是喔。
          A：這個一定是英文字。
          B：但是你也要看一下，他是不是用他的名字買的。
          A：所以我現在就是要來打啊，來看看。
          B：那二十六個號都給打，不然我們沒有辦法查，我
             是沒確定，不然你看看。
          A：啊，你沒辦法確定嗎？
          B：我要怎麼確定？
          A：對方怎麼樣我們也不知道啊。
          B：我現在要打，可是他電話沒開機，我晚一點再打
             ，看看他是否記得？
          A：好。
          B：好啦，好啦。」
    (2)94年4月22日16時41分46秒：
        「A（即丁○○，下同）：喂。
          B （即葉坤祿，下同）：那『大塊』（台語）也不知
            道前面兩個字是什麼。
          A：啊不知道喔。
          B：對啊，那電話他要晚一點再告訴我，他現在在做
             事，要下班才能跟我講。
          A：沒關係，那你就下班再確定。
          B：那帶子我已經拿到了。
          A：拿到了，那有沒有感覺…感覺怪怪的。
          B：志明喔？
          A：對啊。
          B：還好呢？
          A：還好？
          B ：還好，我是問他說那件事情知道嗎？他好像完全
              都不知道的樣子。
          A：有可能，因為他都沒有再接觸，怎麼會了解。
          B：他都完全不知道。
          A：他現在都完全沒連絡了，那他是問誰。
          B：這樣我就不知道。
          A：沒關係，你現在不能確定是在前面還是後面？那
             能確定是幾年次的嗎？這應該可以確定吧？
          B：我還要再問一下，我等晚一點他打給我，我再問
             一下。
          A：那你現在就幫我確定他的真實姓名與幾年次。
          B：那可以確定真實姓名就不用再問。
          A：啊，你就確定幾年次，不然那就不能用。
          B：沒有，我跟你說那兩個字應該是在前面。
          A：是在前面？
          B：嘿嘿，可是我剛剛有問『大塊』，他說好像沒有
             數字。
          A：六後面不是數字。
          B：沒有，是兩個字不是數字，我有問『大塊』他說
             是兩個字都是英文字。
          A：（嘆氣）
          B：但是『大塊』說他也不怎麼記的清楚，可是我們
             已經知道那四個字，要查不就很好查嗎？
          A：要打，我知道要打的方向，問題是很多，那你知
             道嗎？
          B：那你就用類型的啊。
          A：沒辦法分類型，他們在打這個，要知道號碼才能
             知道類型。
          B：沒有，我的意思是先去拼出來，再去看看是否是
             同樣的類型，那就知道。
          A：這我知道，我再跟他研究看看。
          B：前面兩個字交叉，才碰幾次。
          A：對啊，所以你就現再幫我確定一下幾年次的就好
             了，這應該知道吧。
          B：好啦。好啦」
          （以上譯文參見臺灣板橋地方法院檢察署95年1月12
          日丙○榮珍94蒞12390字第3830號函暨檢附之監聽通
          話譯文及電話錄音光碟一片，該錄音光碟並經原審勘
          驗其內容與上開譯文相同，且為被告葉坤祿所自承確
          屬其與共犯丁○○之通話內容，詳原審95年2月24日
          勘驗筆錄）
    (3)94年4月22日21時42分15秒：
        「B（即葉坤祿，下同）：喂。
          A （即丁○○，下同）：你幾點有辦法給我消息。
          B：電話有了啊。
          A：車子不用啦。
          B：車子就沒有了。
          A：車子也沒用一定是他的名。
          B：我知道啊，誰的我知道啊，另外一支我也知啊。
          A：是喔。
          B：住址我也有了。
          A：喔！現在就是電話啦，我跟你說電話你說沒關係。
          B：我知道，我昨天是不是說兩個對不對。
          A：哪兩個。
          B：一個之前跟我開一樣的。
          A：那一個我知道。
          B：那個她是跟我說他都是用易付的，都換來換去這沒
             關係啦。
          A：你現在知道的先沒關係。
          B：他跟我說的就是兩支啊。
          A：好啊，來。
          B：一支就是0000000000。
          A：這是跟你開同樣的那個人
          B：對。
          A：再來。
          B：0000000000這個就是主角了。
          A：是。我知道，那年份有辦法給我知道嗎？
          B：年份要自己算，他說他前年應該要做兵，最後沒做
           。
          A：最後沒做啊，做兵二十歲，前年應該要做兵的最後沒做。
          B：做兵是剛好要二十歲。
          A：對啊。那差不多73、72左右。
          B：他說前年應該要做兵最後沒做啊。
          A：他知道是這樣嗎。
          B：是。
          A：剩下的都沒辦法再知道了是嗎。
          B：對。
          A：好，這樣我知道。
          B：是。
          A：你剩下的那個有去發落嗎？
          B：都在我這裡。
          A：好，我明天再去跟你拿。
          B：明天你要等下午，我明早就要出門了」
          （以上譯文參見94年度偵字第8421號偵查卷一第83頁
          ，而該譯文經提示被告葉坤祿，其自承是共犯丁○○
          打電話給伊的，詳原審95年3月10日審判筆錄第9頁）
      是依上開3 通電話監聽譯文內容全文以觀，共犯丁○○並
      非係向同案被告葉坤祿要其所辯稱之庚○○之賄賂名單及
      洗錢資料，而係在打探某人使用之汽車車牌號碼、行動電
      話及年籍資料，而參酌0000000000為甲○○所使用的電話
      ，車牌號碼5T─8558亦為甲○○所使用之汽車車牌號碼及
      其並未服兵役，僅入伍一星期即以扁平足驗退及其為72年
      次等情，此經證人庚○○於偵查中及證人甲○○於原審審
      理時結證屬實（參見前述引用證人庚○○、甲○○之筆錄
      ），足證共犯丁○○向同案被告葉坤祿所打探之人即為證
      人甲○○無訛。
    (二)共犯丁○○於澳門司法警察局接受臺北縣政府警察局板橋
      分局員警詢問時供稱「（問：你們如何分工？）我僅負責
      到澳門提款，至於綁人則由他們負責」、「（問：警方根
      據2005年4月22日21時42分15秒由你所使用之行動電話000
      0000000打出給0000000000號之監聽電話內容中曾提及000
      0000000這個就是主角了，上述兩支電話係何人使用？）0
      000000000 是甲○○使用，另0000000000是小葉《葉坤祿
      》在使用」、「（問：葉坤祿於本案中有無參與？）葉坤
      祿除提供被害人甲○○所使用之手機門號、使用車輛車號
      、平日作息出入地點外，至於有無參與綁架行動我並不清
      楚」等語（參見94年度偵字第8421號偵卷卷一第59、60頁
      ），及臺灣板橋地方法院檢察署囑託澳門特別行政區檢察
      院檢察官訊問共犯丁○○，共犯丁○○供述略以「（問：
      你於5 月14日在刑事起訴法庭內，乙○○於14時13分40秒
      曾致電給你，並聲稱一名綽號『長腳』之人士將會前來本
      澳與你會合，當中的『長腳』為何人？）不清楚該『長腳
      』的男子是誰人，但估計可能是『小葉』，因為『小葉』
      的身高很高」、「（問：葉坤祿如何將被害人甲○○的相
      關資料給你，為何葉坤祿會將這些資料交給你？）是乙○○讓我向葉坤祿了解被害人資料，所以，我才會向葉坤祿
      了解有關被害人的身分資料」等語，此有臺灣板橋地方法
      94年6 月30日勘驗筆錄、澳門特別行政區檢察院嫌犯訊問
      筆錄（參見94年度偵字第8421號偵卷卷一第502─505頁、
      512 頁反面），並經原審當庭勘驗經澳門特別行政區檢察
      院檢送之訊問當場錄製之影音錄影帶，勘驗結果就該次訊
      問，共犯丁○○精神狀況良好，訊問方式採一問一答之方
      式，過程並無發現不當訊問之處，筆錄問答之順序與偵查
      過程稍有出入，惟其內容核與94年度偵字第8421號偵卷卷
      一第510至512頁反面之訊問筆錄記載一致，有原審95年4
      月10日勘驗筆錄在卷可證，而證人甲○○於原審審理時亦
      結證稱被告葉坤祿之綽號有「長腳」等語（參見前述所引
      用之甲○○筆錄），則共犯丁○○前所供稱被告乙○○說
      「長腳」會至澳門與其會合，該「長腳」人即為同案被告
      葉坤祿。
    (三)被告乙○○於偵查中已自供門號0000000000號電話是伊所
      使用的，伊平常都是打電話跟葉坤祿聯絡等語（詳94年度
      偵字第8421號偵卷卷一第583頁）相符，而證人張存馥即
      臺北縣政府警察局刑警隊重案組員警於原審審理時結證稱
      「（檢察官問：現在任職？）臺北縣警察局刑警隊重案組
      」、「（檢察官問：有何專長？）曾經受過通訊監察的專
      長，主要是通聯分析」、「（檢察官問：是否曾經受過這
      些訓練？）我在91年曾經服務於電信警察隊，當時有受過
      專業的訓練」、「（檢察官問：電信警察隊，在警方是否
      是專業單位？）是的。當時在挑選時，在進入警界之前，
      必須有電子方面的專業才能進入」、「（檢察官問：就本
      案所調閱的通聯紀錄，都有基地台起始的欄位，是否能夠
      說明基地台的結構跟表現在通聯紀錄上是什麼意思？）可
      以，我有帶報告過來。（報告附卷）基本上，基地台發射
      方位有象限不同，系爭基地台的象限就如同報告中的圖示
      。由通聯紀錄上基地台欄位的第一個數字就可以知道通話
      人當時是在基地台的那一個方位。這樣可以證明被告乙○○、葉坤祿、丁○○當時都在府中路案發地附近，並以電
      話打訊號，葉坤祿是在現場認人。從通聯紀錄來看，從4
      月18日起至案發時這段時間，葉坤祿、乙○○大約下午3
      到5點之間，都會出現在案發地，依我們研判，是要瞭解
      被害人的作息。案發前大約從15時23分左右，葉坤祿、乙○○就以電話打訊號，通話時間6秒左右，依電信公司慣
      例，6秒大概是響1聲，依此研判是在打訊號。15時32分16
      秒那通紀錄是他們有通話；15時40分17秒應該是有認到人
      ；在他們綁到被害人之後，丁○○已經離開中山路的區塊
      ，到了板橋市○○路的地方，也就是他們的聯絡據點」、
      「（辯護人朱麗真律師問：依你的推論葉坤祿有涉案是以
      0000000000這隻電話是葉坤祿的，如何確認這隻電話是葉
      坤祿所使用？）葉坤祿當時遭到查扣的手機，有1支nokia
      8210的，手機機身經過處理全部都歸零。依據通聯紀錄00
      00000000的手機的機身編號也是歸零，依此研判扣案的手
      機就是葉坤祿所使用的手機是搭配0000000000這個門號，
      但是基地台沒有辦法判別是歸零的手機。0000000000是葉
      坤祿所使用的，如果手機沒有經過特別的處理，基地台所
      收到，可以辨別序號，但是必須是同一公司。如果葉坤祿
      所拿的手機與我們所調閱的紀錄可以作一個佐證，就可以
      證明」、「（檢察官問：剛剛的通聯紀錄有壹個是在臺北
      市○○路，是否就是葉坤祿的住家附近？）電話號碼0000
      000000，從4月11日開始的第一筆16時58 分46秒的基地台
      位置是在臺北市○○路○ 段，按照葉坤祿的筆錄所登載，
      葉坤祿的住所是在臺北市○○路○段124號10樓，基地台就
      是在葉坤祿家附近，也可以證明這隻手機是葉坤祿所使用
      ，這隻手機配合上開門號是葉坤祿使用的」、「（辯護人
      朱麗真律師問：剛剛說是依照葉坤祿所被查扣得手機，機
      身號碼歸零及監聽紀錄的手機機身號碼歸零以及電話號碼
      的基地台曾出現在是在葉坤祿住家附近有一段時間，是否
      以此判斷？）是的」、「（辯護人朱麗真律師問：有無去
      查證過，葉坤祿是在承德路4段124號10樓，基地台位置是
      否是在這個地點，有無去查證？）沒有去查證，基地台位
      置是在承德路4段5號與門牌號碼承德路四段124 號，雖沒
      有實際測過，當我看到通聯紀錄與葉坤祿的戶籍地址，依
      照我的經驗還有地圖上看以及我之前測過的經驗，可以判
      定葉坤祿在家中可以收到基地台的訊號」、「（辯護人朱
      麗真律師問：有無可能也有另外1支未扣案手機，機身編
      號也是歸零，是通聯紀錄上0000000000機身編號歸零之可
      能？）有可能，但是在民國94年之後要拿到這種手機，機
      率很低。因為在91年時，有執行一個專案，針對歸零的手
      機大取締查扣，一般的通訊行，知道歸零的手機被抓到會
      被罰錢，所以沒有他們機器。雖然不能說全部都已經被取
      締，但是要找到這種手機的機率很低」等語（參見原審94
      年11月25日審判筆錄），依上開證述情節及證人張存馥所
      提出之報告一份，其中行動電話0000000000於94年4 月29
      日15時24分4秒開始撥打至被告乙○○所使用之000000000
      0共6通，基地台位置為臺北縣板橋市○○路○段67號9樓屋
      頂（即案發地附近，研判同案被告葉坤祿於案發時，在案
      發地附近），另行動電話0000000000 於94年4月11日至同
      月15日間有分別有撥打數通電話（含被告乙○○所使用之
      0000000000號），其發話基地台均為臺北市○○區○○路
      4段5號7樓頂，核與同案被告葉坤祿所使用之行動電話000
      0000000 （同案被告葉坤祿於原審審理時自承行動電話門
      號0000000000為其所使用等語《詳原審95年3 月10日審判
      筆錄第9 頁》）於94年4月6日之發話基地台相同（即均為
      臺北市○○區○○路4段5號7 樓頂），而基於臺北市○○
      區○○路4段5號7 樓頂之功率及涵蓋範圍確定涵蓋臺北市
      士林區○○路○段124號該大樓屋佑即涵蓋被告葉坤祿之住
      處即臺北市○○路○段124號10樓，以上詳證人張存馥所提
      出之報告一份（含0000000000、0000000000之通話紀錄等
      資料）、94年度偵字第8421號偵查卷卷一第88頁，及臺北
      縣政府警察局95年1月3日北縣警刑大字第0950001309 號
      函，準此，可認行動電話門號0000000000確係被告葉坤祿
      插卡於扣案如附表三編號六所示之序號已歸零之NOKIA 牌
      行動電話使用，亦足證證人張存馥所證稱被告乙○○及同
      案被告葉坤祿、共犯丁○○於案發當時都在府中路案發地
      附近，並以電話打訊號，同案被告葉坤祿是在現場認人，
      從通聯紀錄來看，從4月18日起至案發時這段時間，同案
      被告葉坤祿及被告乙○○大約下午3到5點之間，都會出現
      在案發地，依我們研判，是要瞭解被害人的作息。案發前
      大約從15時23分左右，同案被告葉坤祿及被告乙○○就以
      電話打訊號，通話時間6秒左右，依電信公司慣例，6秒大
      概是響1聲，依此研判是在打訊號。15時32分16秒那通紀
      錄是他們有通話；15時40分17秒應該是有認到人；在他們
      綁到被害人之後，丁○○已經離開中山路的區塊，到了板
      橋市○○路的地方，也就是他們的聯絡據點等情堪以採信
      。
    (四)綜上，足證被告乙○○確與同案被告葉坤祿間就參與本件
      擄綁甲○○之犯行，而有行為之分擔。
六、被告乙○○係基於意圖勒贖部分：
  (一)被告乙○○辯稱：伊因好友林家勳遭庚○○殺害，伊只是要
    向庚○○討回一個公道，並要向庚○○要林家勳的屍體，順
    便談林家勳4個小孩的問題，因為那4個小孩沒有父親，沒有
    人撫養，要面臨送孤兒院，所以伊才會找庚○○，要讓庚○○嚐嚐支離破碎云云；
  (二)經查：
    (1)被告乙○○於原審審理時自承與庚○○間並無債權債務關
      係（詳原審95年4月28日審判筆錄第22頁），而被告乙○○計劃本件擄綁甲○○，而由其與龍哥、共犯丁○○、葉
      坤祿、戊○○、鄒建波、辛○○共同擄綁拘禁甲○○，及
      被告乙○○指示龍哥以電話向甲○○之父親庚○○勒贖港
      幣1億元，經雙方交涉後同意降為美金1千萬元，庚○○為
      免甲○○遭遇不測亦依指示匯款美金400萬元至龍哥指定
      之帳戶內等事實，已如前述，被告乙○○等人勒贖之金額
      高達港幣1億元（折合新台幣4億元），雖嗣同意降為美金
      1千萬元（折合新台幣3億2000元），然金額之高，遠遠超
      出被告乙○○所辯稱係為扶養林家勳之4 個小孩所需，且
      如前述，被告乙○○所提供之匯款帳戶係境外之澳門銀行
      帳戶，並非其所指林家勳之妻夏鈺媚可隨意存取使用，被
      告乙○○是否單純為其友人林家勳之妻小生活問題而出此
      下策，非無可疑，況且庚○○是否確有殺害林家勳，並無
      證據足資證據，且依庚○○之前案紀錄，亦無殺人案正由
      檢察官偵辦中，有庚○○之本院被告全國前案紀錄表附卷
      可查，復參酌被告乙○○指示同案被告戊○○錄製甲○○
      向其父親庚○○求救之錄音內容及被告乙○○指示龍哥以
      電話向庚○○勒贖之電話錄音內容，均未出現要庚○○趕
      快交出林家勳屍體或要其負責林家勳一家妻小等語（詳前
      開所引述之錄音內容及電話錄音內容），是被告乙○○自
      難以其自忖林家勳之失蹤與庚○○有關，而其無不法所有
      之意圖，是被告乙○○所辯上開情節，應係避就之詞，不
      可採信。
    (2)至負責製作張秀玉、王麗春之警詢筆錄之員警即證人賴明
      聰於本院前審審理時證稱：其係依張秀玉、王麗春之供述
      製作警詢筆錄等語（見本院前審95年11月22日審判程序筆
      錄），而張秀玉、王麗春之警詢筆錄雖記載被告乙○○與
      甲○○間有過節，然此與被告乙○○所稱：其僅與庚○○
      有過節，與甲○○並無過節等情，供述歧異。況張秀玉、
      王麗春之警詢筆錄依法無證據能力，業如前述，是證人賴
      明聰上開證言亦不得作為有利於被告乙○○認定之依據。
    (3)另被告乙○○請求傳喚證人夏鈺媚、庚○○；請求命證人
      庚○○提出10通其轉錄手機之通話錄音帶乙節，因並無證
      據證明庚○○是否涉嫌殺害林家勳，且被告乙○○應係圖
      鉅額贖款方擄綁甲○○等情，業如前述，而證人庚○○經
      本院傳訊並未到案，且依證人庚○○於警詢即已表示另有
      共犯未到案，考慮全家移民國外，且據告訴代理人於本院
      準備程序中已表明證人庚○○迄今未再入境，實無從再行
      傳拘，是本院認並無再行傳喚證人夏鈺媚、庚○○，及命
      庚○○提出10通其轉錄手機通話錄音帶之必要。另被告乙○○請求調閱其於案發時交予臺灣板橋地方法院檢察署肅
      貪組檢察官及北機組調查員關於庚○○疑似行賄資料乙節
      ，因被告乙○○於原審審理時已供稱：該份資料中並無庚○○涉嫌殺害林家勳之證據等語（見原審95年4月28日審
      判程序筆錄），顯見該份資料與本案無任何關聯性，是本
      院認並無調閱該資料之必要，併予敘明。另被告乙○○請
      求再傳喚證人己○○，本院審酌本件事證已臻明確，被告
      乙○○聲請傳訊證人己○○欲待證之事項僅係證明被害人
      甲○○之父親庚○○是否託己○○找人斡旋被害人甲○○
      被綁架之事，尚不足否定被告乙○○擄人勒贖之犯意，是
      本院認無再予傳訊之必要，並此說明。至被告乙○○請求
      傳訊證人葉坤祿以證明其曾告知林家勳可能遭林鍾義殺害
      擬向庚○○討公道等事，但此與本案事實並無任何關聯性
      ，是本院認無傳訊之必要，附此說明。
    (三)綜上等情，參互印證，被告乙○○係基於單純勒贖之意圖
      而擄綁、囚禁被害人甲○○，均堪認定。
七、被告乙○○與共犯丁○○、同案被告戊○○共同行使偽造私
    文書部分：被告乙○○指示共犯丁○○帶同被告戊○○持偽
    造之戴佐陵國民身分證，由被告戊○○冒戴佐陵之名向出租
    人覃海珊承租桃園縣龜山鄉○○街139 巷22號，被告戊○○
    並在房屋租賃契約書上之立契約人（乙方）處偽造戴佐陵之
    名後，將該房屋租賃契約書交給覃海珊而行使之事實，業據
    被告乙○○於原審審理時供承明確（詳原審94年8月3日準備
    程序筆錄第4 頁），及同案被告戊○○於原審審理時供認屬
    實（詳原審94年8月1日準備程序筆錄第4頁、94年9月23日準
    備程序筆錄第2 頁），並有如附表二編號一一之偽造戴佐陵
    國民身分證及該房屋租賃契約書影本附於94年度偵字第8421
    號偵卷卷一第348至351頁可證，至被告乙○○於本院審理中
    翻異前詞，否認有指示同案被告以持偽造身分證承租房屋云
    云，但查被告乙○○明知同案被告戊○○為偷渡來台之大陸
    人士，並無合法之身分可從事於承租房屋之法律行為，且如
    前述被告乙○○係以間接之方式承租苗栗縣後龍鎮藏匿肉票
    之處所，以避免身分曝光遭警追緝，是其指示共犯丁○○帶
    同同案被告戊○○前往租屋時，同案被告戊○○持其偽造之
    身分證並偽造「戴佐陵」之署押簽署房屋租賃契約，自為被
    告乙○○全部犯罪計劃中預見之範圍，尚難以被告乙○○未
    直接與同案被告戊○○一同前往租屋，而認其與同案被告戊○○偽造文書部分，無犯意連絡，行為分擔，是被告乙○○
    於本院所辯顯係卸責之詞，不足採信。綜此，此部分事實亦
    堪認定。
八、綜上所述，被告乙○○之前述犯行，事證明確，堪予認定。
九、論罪：
  (一)新舊法比較：按行為後法律有變更者，適用行為時之法律。
    但行為後之法律有利於行為人者，適用最有利於行為人之法
    律，刑法第2條第1項定有明文（刑法第2 條係規範行為後法
    律變更所生新舊法律比較適用之準據法，是刑法第2 條本身
    雖經修正，但該條文既屬適用法律之準據法，本身尚無比較
    新舊法之問題，應逕適用裁判時之刑法第2 條規定以決定適
    用之刑罰法律）。又比較時應就罪刑有關之共犯、未遂犯、
    想像競合犯、牽連犯、連續犯、結合犯，以及累犯加重、自
    首減輕暨其他法定加減（如身分加減）與加減例等一切規定
    ，綜其全部罪刑之結果而為比較（最高法院95年第8 次刑事
    庭會議決議參照）。查被告行為後，刑法第28條有關共犯、
    第33條第5款有關罰金之最低數額、第55條有關牽連犯等規
    定，業於94年2月2日修正公布，刑法施行法亦於95年6月14
    日修正增訂第1條之1（有關罰金之最高數額），並均自95
    年7月1日起施行，茲就比較情形分述如下：
    (1)刑法第28條有關共犯之規定，修正前第28條規定：「二人
      以上共同實施犯罪之行為者，皆為正犯」，修正後則規定
      ：「二人以上共同實行犯罪之行為者，皆為正犯」，亦即
      修正後規定，係將原來共同正犯之共同「實施」犯罪，改
      為共同「實行」犯罪，剔除完全未參與犯罪相關行為「實
      行」之「陰謀共同正犯」及「預備共同正犯」，是修正後
      之共同正犯之可罰性要件之範圍業已限縮，乃屬行為可罰
      性要件之變更，自應比較新舊法，惟本案被告乙○○與同
      案被告葉坤祿、戊○○、辛○○、鄒建波、共犯丁○○及
      綽號「龍哥」之成年男子係共同為上開擄人勒贖犯罪行為
      ，及與綽號「龍哥」共同為上開藏匿人犯、違反臺灣地區
      與大陸地區人民關係條例第79條第1 項之違反不得使大陸
      地區人民非法進入臺灣地區罪，以及與共犯丁○○及同案
      被告戊○○係共同為行使偽造私文書罪，不論適用修正前
      、後之刑法第28條規定，被告乙○○分別與前述同案被告
      葉坤祿、戊○○、辛○○、鄒建波、共犯丁○○及綽號「
      龍哥」等人應成立共同正犯，經比較修正前、後之規定，
      對被告乙○○與前述同案被告及共犯並無不利。
    (2)刑法第33條第5 款有關罰金之最低數額部分，刑法分則編
      各罪所定罰金之貨幣單位原為銀元，修正前刑法第33條第
      5款規定：「罰金：（銀元）1元以上」，而銀元與新臺幣
      間之折算，依現行法規所定貨幣單位折算新臺幣條例規定
      ，以銀元1元折算新臺幣3元；修正後刑法第33條第5 款則
      規定：「罰金：新臺幣1,000 元以上，以百元計算之」；
      經比較修正前、後之規定，修正後刑法第33條第5 款所定
      罰金之最低數額，較之修正前提高，自以修正前刑法第33
      條第5 款規定有利於被告。又被告所犯槍砲彈藥刀械管制
      條例第7條第4項及第12條第4項之罪，其法定刑分別為5年
      以上有期徒刑，併科新臺幣1000萬元以下罰金及5 年以下
      有期徒刑，併科新臺幣300 萬元以下罰金。依修正前法律
      之規定，被告所犯未經許可寄藏自動步槍罪若併科罰金，
      其最高度為新臺幣1000萬元，最低度為新臺幣30元，所犯
      非法持有具殺傷力子彈罪若併科罰金，其最高度為新臺幣
      300 萬元，最低度為新臺幣30元；若依修正後之法律規定
      ，被告所犯未經許可寄藏自動步槍罪若併科罰金，其最高
      度為新臺幣1000 萬元，最低度為新臺幣1千元，所犯非法
      持有具殺傷力子彈罪若併科罰金，其最高度為新臺幣300
      萬元，最低度為新臺幣1 千元，經比較結果，修正後之法
      律規定非較有利於被告，自適用修正前刑法33條第5 款之
      規定有利於被告。
    (3)刑法施行法第1條之1有關罰金之最高數額部分，修正刑法
      係自95年7月1日起施行，在此之前，刑法分則編有關罰金
      之貨幣單位係銀元（銀元與新臺幣之折算比例為一比三）
      ，且依刑法分則編應處罰金者，應適用罰金罰鍰提高標準
      條例第1條、第5條規定，就72年6 月26日前修正之刑法條
      文，罰金數額提高2 至10倍，其後修正者則不提高倍數；
      而修正刑法施行後，因刑法第33條第5 款所定罰金之貨幣
      單位，經修正為新臺幣後，刑法分則各罪所定罰金之貨幣
      單位亦應配合修正為新臺幣，為使刑法分則編各罪所定罰
      金之最高數額與刑法修正前趨於一致，乃增訂刑法施行法
      第1條之1：「中華民國94年1月7日刑法修正施行後，刑法
      分則編所定罰金之貨幣單位為新臺幣。94年1月7日刑法修
      正時，刑法分則編未修正之條文定有罰金者，自94年1月7
      日刑法修正施行後，就其所定數額提高為30倍。但72年6
      月26日至94 年1月7日新增或修正之條文，就其所定數額
      提高為3倍」，亦即，自95年7月1日起，刑法分則編所定
      罰金之貨幣單位，由原來之銀元改為新臺幣，且於94年1
      月7日刑法修正時（94年1月7日係立法院三讀通過之日期
      ），刑法分則編未修正之條文定有罰金者，復未於72年6
      月26日至94年1月7日修正或新增，自95年7月1日起，有關
      罰金之數額提高為30 倍。本案被告乙○○所犯刑法第164
      條之藏匿人犯罪，該有罰金刑之處罰，且該條文於94年1
      月7日刑法修正時未經修正，亦未於72年6月20日至94年1
      月7日間修正過，依增訂刑法施行法第1之1條之規定，其
      罰金以新臺幣為單位，數額應提高30倍。此與修正前之罰
      金以銀元為單位，適用罰金罰鍰提高標準條例第1條規定
      ，應提高10倍，再經折算為新臺幣（銀元與新臺幣之折算
      比例為一比三），換算結果，亦為30倍。從而，刑法分則
      編各罪所定罰金刑之最高數額，於上開規定修正後並無不
      同，對被告而言，並無不利。
    (4)刑法第55條後段牽連犯之規定，業於94年1月7日修正公布
      刪除，並於95年7月1日施行，則被告之犯行，因行為後新
      法業已刪除牽連犯之規定，此刪除雖非犯罪構成要件之變
      更，但顯已影響行為人刑罰之法律效果，自屬法律有變更
      ，倘依修正後之刑法論處，所犯擄人勒贖罪與藏匿人犯罪
      、行使偽造私文書罪以及違反不得使大陸地區人民非法進
      入臺灣地區罪，各罪應合併處罰，較諸適用修正前之刑法
      ，適用牽連犯之規定，從一重處斷罪，修正後之刑法顯不
      利於被告。經比較新、舊法結果，仍應適用較有利於被告
      之行為時法律即舊法論以牽連犯。
    (5)綜合上述各條文修正前、後之比較，可知依修正前、後之
      規定，就共犯、罰金之最高數額（即刑法施行法第一條之
      一）部分，對被告並無不利，惟修正後之罰金最低數額較
      修正前提高，顯然不利於被告，就連續犯、牽連犯、定執
      行刑之部分則以修正前之規定有利於被告，揆諸前揭最高
      法院決議所揭示之罪刑綜合比較原則，依刑法第2條第1項
      前段之規定，應整體適用行為時即修正前之規定。
    (6)修正後刑法第55條所增訂之但書係科刑之限制，為法理之
      明文化，非屬法律之變更，惟有關罪、刑部分之法律變更
      經比較後既應適用舊法，因之，基於有關罪、刑之法律應
      整體而不得割裂適用之原則，有關想像競合犯之部分應適
      用修正前刑法第55條前段之規定。
  (二)被告乙○○未經許可寄藏持有如附表一編號一至七所示之槍
    、彈、爆裂物，核其所為，係犯槍砲彈藥刀械管制條例第7
    條第4項之寄藏自動步槍、制式手槍、爆裂物罪及第12條第4
    項之寄藏子彈罪。至附表一編號二示之扣案槍枝名稱固稱為
    「迷你烏茲衝鋒槍」，但經鑑定結果為半自動手槍（詳如附
    表一編號二所示），復參之槍砲彈藥刀械管制條例第7條第1
    項之條文係將衝鋒槍、自動步槍、手槍等並列，是衝鋒槍、
    手槍之定義自不相同，是附表一編號二之「迷你烏茲衝鋒槍
    」應係槍砲彈藥刀械管制條例第7條所指之手槍，非屬衝鋒
    槍，合先說明。又按單純之持有，固不包括寄藏，但寄藏係
    受人委託代為保管，其保管本身所為之持有，乃係寄藏之當
    然結果，法律上自宜僅就寄藏行為包括之評價，不應另就持
    有予以論罪。又被告乙○○係基於寄藏之意思持有上開自動
    步槍、手槍、子彈、爆裂物，業如前述，是檢察官起訴意旨
    雖僅敘及被告「持有」之行為態樣，而漏未敘及「寄藏」部
    分之行為，應予補正。被告乙○○未經許可，無故寄藏自動
    步槍、手槍、子彈、爆裂物，其寄藏之繼續，為行為之繼續
    ，至寄藏行為終了時，應僅成立一罪。另被告同時同地寄藏
    如附表一編號一至七所示之自動步槍、手槍、子彈、爆裂物
    ，係以一行為觸犯二罪名，為想像競合犯，且自動步槍之殺
    傷力遠甚於手槍，是應依修正前刑法第55條規定從一情節較
    重之未經許可寄藏自動步槍罪處斷。
  (三)又被告乙○○明知不得使大陸地區人民非法進入臺灣地區，
    竟指示龍哥安排同案被告戊○○、鄒建波、辛○○偷渡來台
    並提供住所而藏匿之，核其所為，係犯臺灣地區與大陸地區
    人民關係條例第79條第1項之違反不得使大陸地區人民非法
    進入臺灣地區罪及刑法第164條第1項藏匿人犯罪，被告乙○○與龍哥就違反臺灣地區與大陸地區人民關係條例罪及藏匿
    人犯罪間，有犯意聯絡及行為分擔，為共同正犯。起訴書之
    所犯法條雖未論及違反臺灣地區與大陸地區人民關係條例第
    79條第1項及刑法第164條第1項等罪，惟其於犯罪事實欄已
    敘明係綽號龍哥之人安排偷渡來台，且由被告乙○○安排上
    開處所藏匿之而共同看守甲○○等事實，本院自得併予審酌
    。
  (四)被告乙○○指示共犯丁○○帶同同案被告戊○○持偽造之戴
    佐陵國民身分證，由被告戊○○冒戴佐陵之名向出租人覃海
    珊承租桃園縣龜山鄉○○街139巷22號，被告戊○○並在房
    屋租賃契約書上之立契約人（乙方）處偽造戴佐陵之名後，
    將該房屋租賃契約書交給覃海珊而行使之，核被告乙○○所
    為，係犯刑法第216條、第210條之行使偽造私文書罪，其偽
    造戴佐陵國民身分證之特種文書為行使偽造私文書之階段行
    為，又其偽造私文書之低度行為應為行使偽造私文書之高度
    行為所吸收，均不另論罪。被告乙○○與共犯丁○○及同案
    被告戊○○就此部分犯行，有犯意聯絡及行為分擔，為共同
    正犯。
  (五)被告乙○○與同案被告葉坤祿、戊○○、鄒建波、辛○○共
    同擄綁拘禁甲○○，並向甲○○之父親庚○○勒取贖金，核
    其所為，係犯刑法第347條第1項之擄人勒贖罪。被告乙○○
    與同案被告葉坤祿、戊○○、鄒建波、辛○○及共犯丁○○
    、綽號龍哥之人，就此部分犯行，有犯意聯絡及行為分擔，
    為共同正犯。至同案被告鄒建波雖係於被告戊○○、辛○○
    擄得甲○○後始加入看守肉票行為，惟按擄人勒贖罪，固以
    意圖勒贖而為擄人之行為時即屬成立，但勒取贖款，係該罪
    之目的行為，在被擄人未經釋放以前，其犯罪行為仍在繼續
    進行之中，同案被告鄒建波對於甲○○被擄時雖未參與實施
    ，惟其仍負責拘禁看守肉票甲○○，且有勒贖取得不法贖金
    代價之意圖，即係在擄人勒贖之繼續進行中參與該罪之目的
    行為，自應認為共同正犯，併予敘明。
  (六)被告乙○○所犯上開臺灣地區與大陸地區人民關係條例第79
    條第1項之違反不得使大陸地區人民非法進入臺灣地區罪、
    刑法第164條第1項藏匿人犯罪、第216條、第210條之行使偽
    造私文書罪、第347條第1項之擄人勒贖罪間，有方法結果之
    牽連關係，依修正前即行為時之規定，從一重之刑法第347
    條第1項之擄人勒贖罪處斷；依修正後之刑法既已刪除牽連
    犯之規定，則被告乙○○所犯上述各罪應依數罪併罰之規定
    分論併罰。比較新舊法之規定，修正後之規定並非較有利於
    被告乙○○，依刑法第2條第1項之規定，應適用行為時法，
    即適用修正前刑法第55條牽連犯之規定，從較重之刑法第
    347條第1項之擄人勒贖罪處斷。
  (七)被告乙○○違反槍砲彈藥刀械管制條例之罪與擄人勒贖罪之
    罪數關係：
    (1)按刑事訴訟審判之目的，在於認定刑罰權之存在與否及其
      範圍，對一被告起訴之全部事實，究為單一刑罰權之一罪
      （包括事實上一罪暨含實質上及裁判上一罪之法律上一罪
      ），或為複數刑罰權之數罪，自應視法院審認之結果為斷
      ，並不受起訴主張之拘束，故檢察官就被告全部犯罪嫌疑
      事實以可分之數罪起訴者，法院就該全部事實審理結果，
      亦可能認定為具有不可分性之一罪，而為合一之判決，反
      之，檢察官就被告全部犯罪嫌疑事實以不可分性之一罪起
      訴者，法院就該全部事實審理結果，亦可能認定為可分之
      數罪，而為數罪之判決。又按未經許可持有槍、彈罪，其
      持有之繼續為行為之繼續，至持有行為終了時均論為一罪
      ，不得割裂。若以之犯他罪，兩罪間之關係如何，端視開
      始持有之原因為斷，如早已非法持有槍彈，後另起意犯罪
      ；或意圖犯甲罪而持有槍、彈，卻持以犯乙罪，均應以數
      罪併罰論處，必因意圖犯某罪而持有槍、彈，後果以之犯
      該罪，兩罪間始有牽連犯之適用（最高法院29年上字第15
      27號判例及85年度台上第3734號判決參照）。本案被告乙○○係受寄藏放前開槍、彈之初，非為犯本件擄人勒贖罪
      ，而未經許可寄藏槍彈，是其未經許可寄藏槍彈，後另行
      起意持槍彈擄人勒贖犯行，揆諸上開判例（決）意旨，自
      應與另行起意所犯之罪以數罪併罰論處。是被告乙○○所
      犯上開擄人勒贖罪及未經許可寄藏自動步槍罪，犯意有別
      ，應分論併罰。
十、原審以被告乙○○罪證明確予以論科，固非無見。惟查：(一)
    原判決於事實欄認定並載明被告乙○○於94年3月底、4 月
    初購買手銬、鐵鍊、鎖頭、眼罩及膠帶等物品預置於其所承
    租位於臺北縣板橋市○○路○段150號10樓處所，以供日後拘
    禁肉票甲○○所用（見原判決第4頁第6列至第9列）。則上
    開手銬、鐵鍊、鎖頭、眼罩及膠帶等物品之所有人應係被告
    乙○○，然原判決附表二編號一、二、三、八、九扣案之手
    銬、鐵鍊、鎖頭、眼罩及膠帶等物品之所有人卻記載為「龍
    哥」，二者未盡相符。(二)又原判決認「龍哥」所駕駛之DC─
    4558號自用小客車係被告乙○○購得登記在「捷有實業有限
    公司」名下，惟經傳證人即捷有實業有限公司負責人壬○○
    到院結證稱其為捷有實業有限公司之登記名義上之負責人，
    僅係受僱之擔任負責人，伊不認識被告，購買該車之汽車買
    賣合約上之簽名非其所簽等語，是究係何購車後交付「龍哥
    」使用，自有未明，原判決認該車係被告乙○○所購登記在
    「捷有實業有限公司」名下，尚有未洽。(三)按當事人在審判
    期日前，或審判期日聲請調查之證據，如法院未予調查，又
    未認其無調查之必要而予以裁定駁回，或於判決內說明其何
    以毋庸調查之理由者，其所踐行之訴訟程序即難謂適法。查
    被告乙○○於原審審理時聲請傳喚被告丁○○等人、調查庚○○10通其轉錄手機之通話錄音帶等證物，原審均未予調查
    ，又未認其無調查之必要而予以裁定駁回，於判決內亦未敘
    明其何以未予調查之理由，其所踐行之訴訟程序即難謂適法
    。(四)原判決於事實欄即認定被告乙○○係於92年間某日，受
    林家勳之託寄藏扣案如附表一編號一至七所示之槍、彈、爆
    裂物，惟其寄藏前開槍、彈及爆裂物之初，並未為犯本件之
    擄人勒贖罪而未經許可寄藏，是如前述，被告乙○○所犯未
    經許可寄藏自動步槍罪與所犯擄人勒贖罪間，應分論併罰，
    原判決以牽連關係，僅從一重之擄人勒贖罪處斷，尚有未洽
    。(五)被告乙○○行為後，刑法第28條共犯、第33條第5款有
    關罰金數低額之規定及第55條牽連犯等規定業經修正或刪除
    ，已如前述，原審未及比較適用，亦有未合。檢察官上訴主
    張原審對被告乙○○之量刑過輕，惟本院審酌被告未對被害
    人加以凌虐，並給予必要之飲食，足證其人性未泯，檢察官
    上訴求處極刑，似嫌過重，非有理由；被告乙○○上訴否認
    犯行，指摘原判決此部分不當，亦雖無理由，惟原判決上開
    部分既有如上可議之處，仍屬無可維持，應由本院將原判決
    上開部分撤銷改判。爰審酌被告乙○○正值壯年，欲藉犯罪
    取得巨額不法利益，而主導本件擄人勒贖案件，暨被告乙○○之素行、犯罪之動機、目的、參與犯罪之程度、造成被害
    人甲○○之身心傷害、引發社會不安，及犯罪後猶仍飾詞脫
    免罪責，態度不佳，毫無悔意等一切情狀，並參酌被告乙○○未殺害被害人甲○○，期間復給予必要之飲食等情，足見
    其人性未泯，及原起訴檢察官求處無期徒刑之刑度，分別量
    處如主文第二項所示之刑，及就被告乙○○被處無期徒刑部
    分併依刑法第37條第1項之規定，宣告褫奪公權終身，以及
    就被處併科罰金部分，依修正後刑法第42條第3項前段之規
    定諭知易服勞役之折算標準（按，被告於行為時，刑法第42
    條第2項前段規定：「易服勞役以1元以上3元以下折算1日。
    」，又被告行為時之易服勞役折算標準，業據修正前罰金罰
    鍰提高標準條例第2條前段規定，就其原定數額提高為100倍
    折算1日，則本案被告行為時之易服勞役折算標準，應以銀
    元300元折算1日，即新臺幣900元折算1日。惟95年7月1日修
    正公布施行之刑法第42條第3項前段規定：「易服勞役以新
    臺幣一仟元、二仟元或三仟元折算一日。」，比較修正前後
    之易服勞役折算標準，以修正後之規定，較有利於被告，且
    有關最高法院27年上字第2615號判例所謂不能割裂適用，係
    指與罪刑有關之本刑而言，不包括易刑處分，事關刑罰執行
    之易刑處分仍應分別適用最有利於行為人之法律，倘所處之
    主刑同時有徒刑、拘役易科罰金、罰金易服勞役之情形時，
    關於易科罰金、易服勞役部分應分別為新舊法有利不利之比
    較，依刑法第2條第1項從舊從輕原則定其易刑之折算標準，
    此有最高法院96年台非字第85號判決意旨參照，是有關被告
    乙○○被處罰金易服勞役部分，依刑法第2條第1項但書規定
    ，適用修正後之刑法第42條第3項前段規定，定其折算標準
    ，併此說明）。並就所處無期徒刑與有期徒刑之部分，依刑
    法第51條第4款之規定定其應執行刑，即應執行無期徒刑及
    褫奪公權終身之宣告。又被告乙○○併科處罰金刑部分則依
    法併執行之，併此說明。
十一、又刑法第38條第1項第1款、第2項雖已將「左列」改為「
      下列」，「犯人」改成「犯罪行為人」，然因沒收屬於從
      刑，依照最高法院95年5月23日第8次刑事庭會議決議第一
      點第(五)小點：「從刑附屬於主刑，除法律有特別規定者外
      ，依主刑所適用之法律」，本案關於刑法修正前後之比較
      適用，整體言之，既應以修正前之刑法對被告較為有利，
      則從刑部分亦應一體適用修正前刑法之規定。是扣案具殺
      傷力之如附表一編號一至七所示之制式步槍、制式手槍、
      子彈、爆裂物（除編號五所示之子彈其中三顆因鑑驗時經
      試射擊發，僅剩餘彈殼、彈頭，不再具有子彈功能，已非
      違禁物；另編號六所示之子彈其中13顆因鑑驗時經試射擊
      發，僅剩餘彈殼、彈頭，不再具有子彈功能，已非違禁物
      ；另其中3顆子彈既未鑑定具殺傷力，即非違禁物，均不
      予宣告沒收。而附表一編號七、八所示之刀械經鑑驗非屬
      槍砲彈藥刀械管制條例所管制之刀械，即非違禁物，且非
      被告乙○○及其他共犯所有，尚無宣告沒收之必要，亦不
      予宣告沒收），均為違禁物，應依修正前刑法第38條第1
      項第1 款之規定均沒收之。又如附表二編號一、二、三、
      八、九、一一、一五、一八、二七所示之物及如附表三編
      號六所示之物，分屬如該附表所示之所有人即共犯之一所
      有之物，為均供犯本案所用之物；及扣案之遙控器三個、
      鑰匙一支為被告乙○○所有而供犯本案所用之物，均應依
      修正前刑法第38條第1項第2款之規定沒收。另同案被告戊○○所偽造之房屋租賃契約書上立契約人（乙方）處所偽
      造之「戴佐陵」署名一枚，應依刑法第219 條之規定沒收
      之。至附表二、三除前開應沒收物外之其餘扣案物，雖為
      如該附表所示之所有人即共犯之一所有之物，惟非供犯本
      案所用之物，自不另為沒收之宣告。
十二、公訴意旨另以：被告乙○○與同案被告葉坤祿、戊○○、
      鄒建波、辛○○亦透過上開柯琪帳戶洗錢，因認被告乙○○、葉坤祿、戊○○、鄒建波、辛○○均另涉犯洗錢防制
      法第9條第1項罪嫌。訊據被告乙○○否認有何洗錢犯行，
      經查：
    (一)按洗錢防制法第2 條所規定之洗錢行為，除利用不知情之
      合法管道（如金融機構）所為之典型行為外，固尚有其他
      掩飾、藏匿犯特定重大犯罪所得財產或利益之行為，但仍
      須有旨在避免追訴、處罰而使其所得財物或利益之來源合
      法化，或改變該財物或利益之本質之犯意，始克相當。若
      僅係行為人犯特定重大犯罪所得財產或利益作直接使用消
      費之處分行為，自非該法所規範之洗錢行為，最高法院92
      年度台上字第3639號判決明揭此旨。據此，重大犯罪之行
      為人，使用他人提供帳戶，從事擄人勒贖犯罪行為所得之
      財物，實務上雖可達到避免追查到真正行為人之目的，惟
      司法人員從帳戶往來記錄中，可直接追查財物匯入之帳戶
      ，因此，提供帳戶供犯罪人利用，無法改變該財物之本質
      ，使之合法化。亦即被告乙○○等人雖利用不知情之柯琪
      所提供之上開帳戶供被害人匯入贖金，然司法人員既可從
      帳戶往來記錄中，可直接追查財物匯入之帳戶，即該等匯
      款行為無法改變該財物之本質，使之合法化，則被告乙○○等人雖利用他人即柯琪之帳戶供被害人匯入贖金，惟要
      與洗錢防制法第2 條所規定之洗錢行為不該當，自難以洗
      錢防制法第9條第1項之罪相繩。
    (二)此外，復查無其他積極證據，足資證明被告乙○○有公訴
      人所指此部分犯行，是被告此部分之犯行不能證明，惟因
      公訴意旨認此部分與前開論罪部分，有裁判上一罪之牽連
      關係，爰不另為無罪之諭知。
據上論斷，應依刑事訴訟法第369條第1項前段、第364條、第299
條第1項前段，槍砲彈藥刀械管制條例第7條第4項、第12條第4項
，臺灣地區與大陸地區人民關係條第79條第1 項，刑法第11條前
段、第2條第1項、（修正前）第28條、第164 條第1項、第210條
、第216條、第347條第1項、（修正前）第55條、第51條第4款、
第42條第3項前段、（修正前）第38條第1項第1款、第2款、第21
9條、第37條第1項，罰金罰鍰提高標準條例第1 條前段，判決如
主文。
本案經檢察官陳大偉到庭執行職務。
中　　華　　民　　國　　96　　年　　9 　　月　　21　　日
       　　　　　 刑事第十五庭審判長法　官　吳昭瑩
                                    法　官　李正紀
                                    法　官  李釱任
以上正本證明與原本無異。
如不服本判決，應於收受送達後十日內向本院提出上訴書狀，其
未敘述上訴之理由者並得於提起上訴後十日內向本院補提理由書
（均須按他造當事人之人數附繕本）。
                                    書記官  洪秋帆
中　　華　　民　　國　　96　　年　　9 　　月　　21　　日
附錄：本案論罪科刑法條全文
刑法第347條第1項
意圖勒贖而擄人者，處死刑、無期徒刑或七年以上有期徒刑。
刑法第164條第1項
藏匿犯人或依法逮捕拘禁之脫逃人或使之隱避者，處二年以下有
期徒刑、拘役或五百元以下罰金。
刑法第216條
行使第條至第條之文書者，依偽造、變造文書或登載不實
事項或使登載不實事項之規定處斷。
刑法第210條
偽造、變造私文書，足以生損害於公眾或他人者，處五年以下有
期徒刑。
槍砲彈藥刀械管制條例第7條第4項
未經許可，持有、寄藏或意圖販賣而陳列第 1 項所列槍砲、彈藥
者，處 5 年以上有期徒刑，併科新台幣 1 千萬元以下罰金。
槍砲彈藥刀械管制條例第12條第4項
未經許可，持有、寄藏或意圖販賣而陳列子彈者，處 5 年以下有
期徒刑，併科新台幣 300 萬元以下罰金。
臺灣地區與大陸地區人民關係條例第79條第1項
違反第 15 條第 1 款規定者，處 1 年以上 7 年以下有期徒刑，
得併科新臺幣 1 百萬元以下罰金。
附表一：
┌──┬───────┬───┬───────────┬───────┬────┐
│編號│扣案物名稱    │數量  │鑑驗結果              │鑑驗文號      │應沒收物│
├──┼───────┼───┼───────────┼───────┼────┤
│一、│Ｍ16制式步槍（│一支  │送鑑Ｍ16制式步槍一支（│內政部警政署刑│Ｍ16制式│
│    │含彈匣二個）  │      │含彈匣二個，槍枝管制編│事警察局九十四│步槍一支│
│    │              │      │號0000000000），認係美│年五月二十四日│（含彈匣│
│    │              │      │國COLT廠Ｍ16Ａ1 型口徑│刑鑑字第094007│二個）。│
│    │              │      │5.56mm制式全自動步槍，│8074號槍彈鑑定│        │
│    │              │      │槍號為675220，認具殺傷│書（詳94年度偵│        │
│    │              │      │力。                  │字第8421號偵查│        │
│    │              │      │                      │卷卷一第368 頁│        │
│    │              │      │                      │以下）        │        │
├──┼───────┼───┼───────────┼───────┼────┤
│二、│迷你烏茲衝鋒槍│一支  │送鑑迷你烏茲衝鋒槍一支│同上          │迷你烏茲│
│    │              │      │（槍枝管制編號00000000│              │衝鋒槍一│
│    │              │      │20），認係以色列IMI 廠│              │支。    │
│    │              │      │製UZI 型口徑9mm 制式半│              │        │
│    │              │      │自動手槍，槍號為UP1489│              │        │
│    │              │      │6 ，槍管內具四條右旋來│              │        │
│    │              │      │復線，機械性能良好，可│              │        │
│    │              │      │擊發同口徑制式子彈，認│              │        │
│    │              │      │具殺傷力。            │              │        │
├──┼───────┼───┼───────────┼───────┼────┤
│三、│ＣＧ─100 型手│一支  │送鑑ＣＧ─100 型手槍一│同上          │ＣＧ─  │
│    │槍（含彈匣二個│      │支（含彈匣二個，槍枝管│              │100 型手│
│    │）            │      │制編號0000000000），認│              │槍一支（│
│    │              │      │係捷克CZ廠100 型口徑9 │              │含彈匣二│
│    │              │      │mm 制式半自動手槍，送 │              │個）。  │
│    │              │      │鑑時槍號遭磨滅，經以電│              │        │
│    │              │      │解腐蝕法重現果結果，研│              │        │
│    │              │      │判槍號為「Ｃ3648」，槍│              │        │
│    │              │      │管內具六條右旋來復線，│              │        │
│    │              │      │機械性能良好，可擊發同│              │        │
│    │              │      │口徑制式子彈，認具殺傷│              │        │
│    │              │      │力。                  │              │        │
├──┼───────┼───┼───────────┼───────┼────┤
│四、│克拉克制式手槍│一支  │送鑑克拉克制式手槍一支│同上          │克拉克制│
│    │              │      │（槍枝管制編號00000000│              │式手槍一│
│    │              │      │22），認係奧地利GLOCK │              │支。    │
│    │              │      │廠製19型口徑9mm 制式半│              │        │
│    │              │      │自動手槍，送鑑時槍號遭│              │        │
│    │              │      │磨滅，經以電解腐蝕法重│              │        │
│    │              │      │現結果，研判槍號為「BC│              │        │
│    │              │      │M654」，槍管內具六條右│              │        │
│    │              │      │旋來復線，機械性能良好│              │        │
│    │              │      │，可擊發同口徑制式子彈│              │        │
│    │              │      │，認具殺傷力。        │              │        │
├──┼───────┼───┼───────────┼───────┼────┤
│五、│5.56步槍子彈  │五十顆│送鑑5.56步槍子彈五十顆│同上          │5.56步槍│
│    │              │      │（試射三顆），認均係口│              │子彈四十│
│    │              │      │徑5.56mm制式步槍子彈，│              │七顆。  │
│    │              │      │認均具殺傷力。        │              │（至已試│
│    │              │      │                      │              │射之三顆│
│    │              │      │                      │              │子彈，因│
│    │              │      │                      │              │鑑驗時經│
│    │              │      │                      │              │試射擊發│
│    │              │      │                      │              │，僅剩餘│
│    │              │      │                      │              │彈殼、彈│
│    │              │      │                      │              │頭，不再│
│    │              │      │                      │              │具有子彈│
│    │              │      │                      │              │功能，已│
│    │              │      │                      │              │非違禁物│
│    │              │      │                      │              │，故不予│
│    │              │      │                      │              │沒收）  │
├──┼───────┼───┼───────────┼───────┼────┤
│六、│9MM子彈       │一百零│(1)其中一百顆（試射九顆│同上          │9MM 子彈│
│    │              │七顆  │  ），認均係口徑9mm 制│              │九十一顆│
│    │              │      │  式子彈，認均具殺傷力│              │。      │
│    │              │      │  。                  │              │（至已試│
│    │              │      │(2)其中二顆，認均係口徑│              │射之十三│
│    │              │      │  9mm 制式子彈，彈底均│              │顆子彈，│
│    │              │      │  具撞擊痕跡，經實際試│              │因鑑驗時│
│    │              │      │  射，均可擊發，認均具│              │經試射擊│
│    │              │      │  殺傷力。            │              │發，僅剩│
│    │              │      │(3)其中五顆，認均係由直│              │餘彈殼、│
│    │              │      │  徑9.72mm、長度19.01 │              │彈頭，不│
│    │              │      │  mm金屬彈殼及直徑8.90│              │再具有子│
│    │              │      │  mm金屬彈頭組合而成之│              │彈之功能│
│    │              │      │  土造子彈（採樣一顆測│              │，已非違│
│    │              │      │  量），採樣二顆試射，│              │禁物，故│
│    │              │      │  一顆可擊發，認具殺傷│              │不予沒收│
│    │              │      │  力；一顆無法擊發，認│              │。另左列│
│    │              │      │  不具殺傷力。        │              │(3)所示之│
│    │              │      │                      │              │子彈五顆│
│    │              │      │                      │              │，未經試│
│    │              │      │                      │              │射之其餘│
│    │              │      │                      │              │三顆既未│
│    │              │      │                      │              │鑑定具殺│
│    │              │      │                      │              │傷力，即│
│    │              │      │                      │              │非違禁物│
│    │              │      │                      │              │，亦不予│
│    │              │      │                      │              │沒收）  │
├──┼───────┼───┼───────────┼───────┼────┤
│七、│土製鋼管爆裂物│二枚  │送鑑土製鋼管爆裂物二枚│內政部警政署刑│土製鋼管│
│    │              │      │，分別編號1 、2 ，鑑驗│事警察局九十四│爆裂物二│
│    │              │      │如下：                │年七月七日刑偵│枚。    │
│    │              │      │(1)編號1 鋼管爆裂物，係│五字第09401045│        │
│    │              │      │  以金屬圓管為容器，直│17號鑑驗通知書│        │
│    │              │      │  徑4.3cm 、高21.5cm，│（詳94年度偵字│        │
│    │              │      │  重1352.3克，一端密閉│第8421號偵查卷│        │
│    │              │      │  ，一端以金屬圓蓋旋緊│卷二第242 頁）│        │
│    │              │      │  封口，而於圓蓋中心有│              │        │
│    │              │      │  一小孔，外露長22cm爆│              │        │
│    │              │      │  引。經Ｘ光透視、拆解│              │        │
│    │              │      │  後，內含煙火類火藥（│              │        │
│    │              │      │  採樣送請本局《即內政│              │        │
│    │              │      │  部警政署刑事警察局》│              │        │
│    │              │      │  鑑識科鑑驗認係煙火類│              │        │
│    │              │      │  火藥）並連接爆引自圓│              │        │
│    │              │      │  蓋小孔延引出管外22cm│              │        │
│    │              │      │  ，依其結構為具殺傷力│              │        │
│    │              │      │  之點火式鋼管爆裂物。│              │        │
│    │              │      │(2)編號2 鋼管爆裂物，係│              │        │
│    │              │      │  以金屬圓管為容器，直│              │        │
│    │              │      │  徑4.3cm 、高21.5cm，│              │        │
│    │              │      │  重1326.2克，一端密閉│              │        │
│    │              │      │  ，一端以金屬圓蓋旋緊│              │        │
│    │              │      │  封口，而於圓蓋中心有│              │        │
│    │              │      │  一小孔，外露長19cm爆│              │        │
│    │              │      │  引。經Ｘ光透視、拆解│              │        │
│    │              │      │  後，內含煙火類火藥（│              │        │
│    │              │      │  採樣送請本局鑑識科鑑│              │        │
│    │              │      │  驗認係煙火類火藥）並│              │        │
│    │              │      │  連接爆引自圓蓋小孔延│              │        │
│    │              │      │  引出管外19cm，依其結│              │        │
│    │              │      │  構為具殺傷力之點火式│              │        │
│    │              │      │  鋼管爆裂物。        │              │        │
├──┼───────┼───┼───────────┼───────┼────┤
│八、│藍波刀        │一支  │鑑驗結果非屬槍砲彈藥刀│臺北縣政府警察│（無）  │
│    │              │      │械管制條例所列管之刀械│局九十四年七月│        │
│    │              │      │。                    │四日北縣警保字│        │
│    │              │      │                      │第0000000000號│        │
│    │              │      │                      │函（詳94年度偵│        │
│    │              │      │                      │字第8421號偵查│        │
│    │              │      │                      │卷卷二第240 頁│        │
│    │              │      │                      │）            │        │
├──┼───────┼───┼───────────┼───────┼────┤
│九、│匕首          │一支  │同上                  │同上          │（無）  │
└──┴───────┴───┴───────────┴───────┴────┘
附表二：
┌──┬───────┬───┬────┬───────────────┐
│編號│扣案物名稱    │數量  │所有人  │用途                          │
├──┼───────┼───┼────┼───────────────┤
│一  │手銬（含鑰匙二│一付  │乙○○  │用以拘禁甲○○所用之物        │
│    │支）          │      │        │                              │
├──┼───────┼───┼────┼───────────────┤
│二  │鐵鍊          │一條  │乙○○  │同上                          │
├──┼───────┼───┼────┼───────────────┤
│三  │鎖頭          │二個  │乙○○  │同上                          │
├──┼───────┼───┼────┼───────────────┤
│四  │黑色頭套      │一個  │不詳    │非供犯本案所用                │
├──┼───────┼───┼────┼───────────────┤
│五  │毛巾          │一條  │不詳    │非供犯本案所用                │
├──┼───────┼───┼────┼───────────────┤
│六  │行動電話（含  │七支  │乙○○、│私人聯絡之用，非供本案之用    │
│    │SIM 卡七張）  │      │龍哥    │                              │
├──┼───────┼───┼────┼───────────────┤
│七  │電話聯絡簿    │二本  │乙○○  │紀錄私人電話，非供犯本案所用  │
├──┼───────┼───┼────┼───────────────┤
│八  │眼罩（含膠帶）│一個  │乙○○  │用以拘禁甲○○所用之物        │
├──┼───────┼───┼────┼───────────────┤
│九  │護腕          │一個  │乙○○  │同上                          │
├──┼───────┼───┼────┼───────────────┤
│十  │偽造陳昱銘之國│一張  │鄒建波  │被告鄒建波在大陸地區委由不詳人│
│    │民身分證      │      │        │士偽造之物，非供犯本案所用    │
├──┼───────┼───┼────┼───────────────┤
│一一│偽造戴佐陵之國│一張  │戊○○  │被告戊○○承租事實欄所載之桃園│
│    │民身分證      │      │        │縣龜山鄉○○街139巷22號租處而 │
│    │              │      │        │行使偽造私文書所用之物及偽造國│
│    │              │      │        │民身證之特種文書所得之物      │
├──┼───────┼───┼────┼───────────────┤
│一二│護照          │一本  │乙○○  │私人物品，非供犯本案所用      │
├──┼───────┼───┼────┼───────────────┤
│一三│台胞證        │一本  │乙○○  │私人物品，同上                │
├──┼───────┼───┼────┼───────────────┤
│一四│相片          │五張  │乙○○  │私人物品，同上                │
├──┼───────┼───┼────┼───────────────┤
│一五│錄音機（含被告│一台  │龍哥    │被告乙○○、戊○○用以錄製林一│
│    │乙○○、戊○○│      │        │帆向其父親庚○○求救談話所用之│
│    │等錄製甲○○向│      │        │物                            │
│    │庚○○求救之錄│      │        │                              │
│    │音帶二捲）    │      │        │                              │
├──┼───────┼───┼────┼───────────────┤
│一六│衣物          │三件  │甲○○  │被害人甲○○之私人衣物        │
├──┼───────┼───┼────┼───────────────┤
│一七│手錶          │一支  │乙○○  │私人物品，非供犯本案所用      │
├──┼───────┼───┼────┼───────────────┤
│一八│黑色手提包    │一個  │乙○○  │放置如附表一所示之槍、彈、爆裂│
│    │              │      │        │物所用之物                    │
├──┼───────┼───┼────┼───────────────┤
│一九│皮夾          │三個  │戊○○、│私人物品，非供犯本案所用      │
│    │              │      │鄒建波、│                              │
│    │              │      │辛○○  │                              │
├──┼───────┼───┼────┼───────────────┤
│二０│新台幣千元鈔  │九十張│乙○○  │同上                          │
│    │              │      │        │                              │
├──┼───────┼───┼────┼───────────────┤
│二一│新台幣百元鈔  │二十張│乙○○  │同上                          │
├──┼───────┼───┼────┼───────────────┤
│二二│新台幣銅版    │55元  │乙○○  │同上                          │
├──┼───────┼───┼────┼───────────────┤
│二三│美金          │20元二│乙○○  │同上                          │
│    │              │張、10│        │                              │
│    │              │元一張│        │                              │
├──┼───────┼───┼────┼───────────────┤
│二四│人民幣        │1309.5│乙○○  │同上                          │
│    │              │元    │        │                              │
├──┼───────┼───┼────┼───────────────┤
│二五│港幣          │100元 │乙○○  │同上                          │
├──┼───────┼───┼────┼───────────────┤
│二六│馬來西亞幣    │200元 │乙○○  │同上                          │
├──┼───────┼───┼────┼───────────────┤
│二七│膠帶          │五綑  │乙○○  │用以拘禁甲○○所用之物        │
├──┼───────┼───┼────┼───────────────┤
│二八│電擊棒        │二支  │龍哥    │非供犯本案所用                │
└──┴───────┴───┴────┴───────────────┘
附表三：
┌──┬───────┬───┬────┬───────────────┐
│編號│扣案物名稱    │數量  │所有人  │用途                          │
├──┼───────┼───┼────┼───────────────┤
│一  │中華電信IC卡（│一張  │葉坤祿  │私人用品，非供犯本案所用      │
│    │打大陸所用）  │      │        │                              │
├──┼───────┼───┼────┼───────────────┤
│二  │購買車牌號碼6D│一張  │葉坤祿  │同上                          │
│    │─8576自小客車│      │        │                              │
│    │貸款銀行及車商│      │        │                              │
│    │名片          │      │        │                              │
├──┼───────┼───┼────┼───────────────┤
│三  │XG祥谷企業有限│一張  │葉坤祿  │同上                          │
│    │公司名片      │      │        │                              │
├──┼───────┼───┼────┼───────────────┤
│四  │便條紙        │一張  │葉坤祿  │紀錄乙○○之妻林麗卿電話及帳戶│
│    │              │      │        │資料，非供犯本案所用          │
├──┼───────┼───┼────┼───────────────┤
│五  │大陸電話卡    │三張  │葉坤祿  │非供犯本案所用                │
├──┼───────┼───┼────┼───────────────┤
│六  │NOKIA牌行動電 │一支  │葉坤祿  │用以聯絡犯供本案所用之物      │
│    │話（藍色）（序│      │        │                              │
│    │號歸零）      │      │        │                              │
├──┼───────┼───┼────┼───────────────┤
│七  │NOKIA牌行動電 │一支  │葉坤祿  │私人用品，非供犯本案所用      │
│    │話（黑色）    │      │        │                              │
├──┼───────┼───┼────┼───────────────┤
│八  │東訊行動電話（│一支  │葉坤祿  │同上                          │
│    │銀色）        │      │        │                              │
└──┴───────┴───┴────┴───────────────┘
